---
title: "COVID-19PT | `r format(Sys.time(),'%d %b %y-%H:%m')`"
knit: (function(input_file, encoding) {
  out_dir <- 'docs';
  rmarkdown::render(input_file,
 encoding=encoding,
 output_file=file.path(dirname(input_file), out_dir, 'index.html'))})
output: 
  flexdashboard::flex_dashboard:
    theme: lumen
    orientation: rows
#    vertical_layout: scroll
    social: [ "twitter", "facebook", "menu" ]
    navbar:
      - { title: "About", href: "https://github.com/aperaltasantos/covid_pt" }
---

<style>                     
.navbar {
  background-color:"#fdbe85";
  border-color:grey;
}
.navbar-brand {
color:black!important;
}
</style>  

```{r setup, include=FALSE}
library(flexdashboard)
```


```{r, include=FALSE}
knitr::opts_chunk$set(
  collapse = TRUE,
  warning = FALSE,
  message = FALSE,
  echo = FALSE,
  eval = TRUE
  )

set.seed(1) # Set the seed is important for getting reproducible reports 
## Clean the envorment 
rm(list=ls())
options(scipen=4)
```




```{r echo=FALSE, message=FALSE, warning=FALSE, paged.print=FALSE}
#library(tidyverse)
library(EpiEstim)
library(tidyr)
library(readr)
library(dplyr)
library(ggplot2)
library(forcats)
library(lubridate)
library(googlesheets)
require(RCurl)
library(viridis)
library(flexdashboard)
#library(epuRate)
library(here)
library(rjson)
library(jsonlite)
library(RCurl)
library(highcharter)
library(here)
#library(taskscheduleR)
#library(cronR)
#install.packages('miniUI')
#install.packages('shiny')
#install.packages("taskscheduleR")
```

```{r}
u <- "https://docs.google.com/spreadsheets/d/e/2PACX-1vQJm8oY12efrr4DFOPkc7gscFRc-10_xcEniSU64nF2vwkDJNPF2w0xcitSXezst5LXi3FCn1HCcIqG/pub?output=csv"
tc <- getURL(u, ssl.verifypeer=FALSE)
covid_pt <- read.csv(textConnection(tc))
```

```{r}
covid_pt$Data <- as.Date(covid_pt$Data,
                         "%d-%m-%Y"
                         )

covid_pt<-covid_pt  %>%
  mutate(week = week(Data)
  )

             
covid_pt <- mutate(covid_pt, 
                   Suspeitos_lag = lag(x = Suspeitos, 
                                        n = 1, 
                                        order_by = Data),
                   Suspeitos_var=Suspeitos-Suspeitos_lag,
                   Suspeitos_sign=if_else(Suspeitos_var>=0,"+","-"),
                   
                   Confirmados_lag = lag(x = Confirmados, 
                                        n = 1, 
                                        order_by = Data),
                   Confirmados_var=Confirmados-Confirmados_lag,
                   Confirmados_sign=if_else(Confirmados_var>=0,"+","-"),
                   
                   Internados_lag1 = lag(x = Internados, 
                                        n = 1, 
                                        order_by = Data),
                   Internados_var=Internados-Internados_lag1,
                   Internados_sign=if_else(Internados_var>=0,"+","-"),
                   
                    Intensivos_lag1 = lag(x = Intensivos, 
                                        n = 1, 
                                        order_by = Data),
                   Intensivos_var=Intensivos-Intensivos_lag1,
                   Intensivos_sign=if_else(Intensivos_var>=0,"+","-"),
                   
                   Recuperados_lag1 = lag(x = Recuperados, 
                                        n = 1, 
                                        order_by = Data),
                   Recuperados_var=Recuperados-Recuperados_lag1,
                   Recuperados_sign=if_else(Recuperados_var>=0,"+","-"),
                   
                   Mortes_lag1 = lag(x = Mortes, 
                                     n = 1, 
                                     order_by = Data),
                   Mortes_var=Mortes-Mortes_lag1,
                   Mortes_sign=if_else(Mortes_var>=0,"+","-"),
                   
                   AS_lag1 = lag(x = AS, 
                                        n = 1, 
                                        order_by = Data),
                   AS_var=AS-AS_lag1,
                   AS_sign=if_else(AS_var>=0,"+","-")
                   ) 
```

```{r}
covid_pt_english <- covid_pt %>%
  select(
    Data,
#    AS,
#    AS_var,
    Suspeitos,
    Suspeitos_var,
    Confirmados,
    Confirmados_var,
    Internados,
    Internados_var,
    Intensivos,
    Intensivos_var,
    Recuperados,
    Recuperados_var,
    Mortes,
    Mortes_var
  ) %>%
  rename(
    date="Data",
#    contact_tracing="AS",
#    contact_tracing_new="AS_var",
    lab_tested="Suspeitos",
    lab_tested_new="Suspeitos_var",
    confirmed="Confirmados",
    confirmed_new="Confirmados_var",
    inpatient="Internados",
    inpatient_new="Internados_var",
    recovered="Recuperados",
    recovered_new="Recuperados_var",
    ICU="Intensivos",
    ICU_new="Intensivos_var",
    death="Mortes",
    death_new="Mortes_var"
  ) 


write_csv(
  covid_pt_english,
  here::here(
    "datasets", 
     paste(
       format(Sys.time(), "%d_%b_%Y"),
       "covid_prt.csv")
  )
)
          

```


```{r}
covid_pt_l <- covid_pt %>%
  pivot_longer(
   cols = "Suspeitos":"AS",
   names_to = "tipo",
   values_to = "value",
   values_drop_na = TRUE
 ) 

covid_pt_last<-covid_pt %>% 
  filter(Data==last(Data))
```


Vig. Epidemiologica
=====================================  

Row
-----------------------------------------------------------------------

### Suspeitos
```{r}
x1 <- covid_pt_last$Suspeitos
x2<- covid_pt_last$Suspeitos_sign
x3<- abs(covid_pt_last$Suspeitos_var)
valueBox(paste(x1,"(",x2,x3,")"), 
         icon = "fa-exclamation-triangle",
         color="#fdd49e")

```

### Confirmados
```{r}
x1 <- covid_pt_last$Confirmados
x2<- covid_pt_last$Confirmados_sign
x3<- abs(covid_pt_last$Confirmados_var)
valueBox(paste(x1,"(",x2,x3,")"), 
         icon = "fa-file-medical",
         color="#fdbb84")
```

### Internados
```{r}
x1 <- covid_pt_last$Internados
x2<- covid_pt_last$Internados_sign
x3<- abs(covid_pt_last$Internados_var)
valueBox(paste(x1,"(",x2,x3,")"), 
         icon = "fa-hospital",
         color="#fc8d59")
```


Row
-----------------------------------------------------------------------

### Intensivos
```{r}
x1 <- covid_pt_last$Intensivos
x2<- covid_pt_last$Intensivos_sign
x3<- abs(covid_pt_last$Intensivos_var)
valueBox(paste(x1,"(",x2,x3,")"), 
         icon = "fas fa-procedures",
         color="#ef6548")

```

### Recuperados
```{r}
x1 <- covid_pt_last$Recuperados
x2<- covid_pt_last$Recuperados_sign
x3<- abs(covid_pt_last$Recuperados_var)
valueBox(paste(x1,"(",x2,x3,")"), 
         icon = "fas fa-walking",
         color="#a1d99b")

```

### Óbitos
```{r}
x1 <- covid_pt_last$Mortes
x2<- covid_pt_last$Mortes_sign
x3<- abs(covid_pt_last$Mortes_var)
valueBox(paste(x1,"(",x2,x3,")"), 
         icon = "fa-infinity",
         color="#bdbdbd")
```

Row {.tabset .tabset-fade}
-----------------------------------------------------------------------

```{r}
covid_pt1<- covid_pt %>%
  filter(
    Data>as.Date("2020-03-01")
  )
```


### Confirmados  

```{r}

highchart() %>% 
  hc_chart(type = "column") %>% 
  hc_add_theme(hc_theme_smpl()) %>% 
  hc_title(text = "Casos confirmados de COVID-19 em Portugal") %>% 
  hc_subtitle(text = "Fonte: Direção-Geral da Saúde & Autores") %>% 
  hc_xAxis(categories = format(covid_pt1$Data, "%b %d")) %>% 
  hc_yAxis(title = list(text = "Casos confirmados (cumulativo)")) %>% 
  hc_add_series(data = covid_pt1$Confirmados,
                name = "Confirmados", color = "#e6550d") %>% 
  hc_exporting(
    enabled = TRUE
  )
```

### Novos casos  

```{r}

highchart() %>% 
  hc_chart(type = "column" , color = "#e6550d") %>% 
  hc_add_theme(hc_theme_smpl()) %>% 
  hc_title(text = "Curva epidémica de COVID-19 em Portugal") %>% 
  hc_subtitle(text = "Fonte: Direção-Geral da Saúde & Autores") %>% 
  hc_xAxis(categories = format(covid_pt1$Data, "%b %d")) %>% 
  hc_yAxis(title = list(text = "Novos casos confirmados")) %>% 
  hc_add_series(data = covid_pt1$Confirmados_var,
                name = "Novos casos", color = "#e6550d") %>% 
  hc_exporting(
    enabled = TRUE
  )
```

```{r}
u <- "https://docs.google.com/spreadsheets/d/e/2PACX-1vQJm8oY12efrr4DFOPkc7gscFRc-10_xcEniSU64nF2vwkDJNPF2w0xcitSXezst5LXi3FCn1HCcIqG/pub?gid=1697035743&single=true&output=csv"
tc <- getURL(u, ssl.verifypeer=FALSE)
map_pt_cases <- read.csv(textConnection(tc))

```

```{r}
library(highcharter)
mapdata <- get_data_from_map(download_map_data("countries/pt/pt-all"))

#mapdata<- mapdata %>%
#  rename(hc_a2="hc-a2") %>%
#  dplyr::mutate(hc_a2 = recode(hc_a2, 
#     "BE" = "EV"))

#map_pt_cases<- map_pt_cases %>%
#  rename(hc_key="hc.key") %>%
#  dplyr::mutate(hc_key = recode(hc_key, 
#     "BE" = "EV"))
```

### Mapa confirmados 

```{r map-nuts2-region, echo = FALSE, eval = FALSE, include = FALSE}
# library("viridisLite")
# 
# ### get map from api
# map_api <- "https://public.opendatasoft.com/api/records/1.0/search/?dataset=osm-export-admin-level-4-pl-region&lang=pt&rows=10&facet=name&facet=region_type"
# 
# ### alternatively, load directly from repo
# pt_geojson <- "datasets/pt_geojson/osm-export-admin-level-4-pl-region.geojson"
# 
# map_pt_nuts2 <- 
#   jsonlite::fromJSON(txt = pt_geojson, simplifyVector = FALSE) %>% 
#   geojsonio::as.json()
#   
```


```{r}
library("viridisLite")


#    hcmap("countries/pt/pt-all", 
#      data = map_pt_cases, 
#      value = "numero",
#      joinBy = c("hc-a2", "hc.key"), 
#      name = "Confirmados",
#      dataLabels = list(enabled = TRUE, 
#                        format = '{numero}'),
#      borderColor = "#252525", 
#      borderWidth = 0.15,
#      tooltip = list(valueDecimals = 0))%>%
#  hc_mapNavigation(enabled = FALSE) %>%
#  hc_colorAxis(dataClasses = color_classes(c(seq(0, 10, by = 2), 50))) %>%
#  hc_colorAxis(stops = color_stops(10, rev(inferno(20)))) %>%
#  hc_title(text = "Mapa dos casos confirmados por distrito") %>% 
#  hc_subtitle(text = "Fonte: Direção-Geral da Saúde & Autores \nA Nota: DGS faz o reporte por regiao de saúde, o mapa pode não representar a realidade")   %>%
#  hc_legend(layout = "vertical", verticalAlign = "bottom",
#            align = "right", valueDecimals = 0, floating = TRUE)  %>%
#  hc_add_theme(hc_theme_smpl()) %>% 
#  hc_exporting(
#    enabled = TRUE
#  )

```



### Recuperados

```{r}
covid_pt2<- covid_pt %>%
  filter(
    Data>as.Date("2020-03-10")
  )

highchart() %>% 
  hc_chart(type = "column") %>% 
  hc_add_theme(hc_theme_smpl()) %>% 
  hc_title(text = "Casos recuperados de COVID-19 em Portugal") %>% 
  hc_subtitle(text = "Fonte: Direção-Geral da Saúde & Autores") %>% 
  hc_xAxis(categories = format(covid_pt2$Data, "%b %d")) %>% 
  hc_yAxis(title = list(text = "Casos recuperados (cumulativo)")) %>% 
  hc_add_series(data = covid_pt2$Recuperados,
                name = "Recuperados", color = "#a1d99b") %>% 
  hc_exporting(
    enabled = TRUE
  )
```

### Suspeitos

```{r}


highchart() %>% 
  hc_chart(type = "column") %>% 
  hc_add_theme(hc_theme_smpl()) %>% 
  hc_title(text = "Casos suspeitos de COVID-19 em Portugal") %>% 
  hc_subtitle(text = "Fonte: Direção-Geral da Saúde & Autores") %>% 
  hc_xAxis(categories = format(covid_pt$Data, "%b %d")) %>% 
  hc_yAxis(title = list(text = "Casos suspeitos (cumulativo)")) %>% 
  hc_add_series(data = covid_pt$Suspeitos,
                name = "Suspeitos", color = "#fd8d3c") %>% 
  hc_exporting(
    enabled = TRUE
  )
```


Previsão da evolução
===================================== 

```{r estim-Re-uncertain-si}
library(purrr)
library(incidence)
covid_r<-covid_pt  %>%
  select(
    Data,Confirmados_var
  )  %>%
  filter(
    Data>as.Date("2020-02-28")
  ) %>%
  dplyr::mutate(t_start = dplyr::row_number())
### R_e calculation - Uncertainty method
### Serial Interval
### -- mean 4.7 (95% CrI: 3.7, 6.0)
### -- sd 2.9 (95% CrI: 1.9, 4.9)
sens_configs <- 
    make_config(
        list(
            mean_si = 4.7, std_mean_si = 0.7,
            min_mean_si = 3.7, max_mean_si = 6.0,
            std_si = 2.9, std_std_si = 0.5,
            min_std_si = 1.9, max_std_si = 4.9,
            n1 = 1000,
            n2 = 100,
            seed = 123456789
        )
    )

Rt_nonparam_si <- 
    estimate_R(
        covid_r$Confirmados_var, 
        method = "uncertain_si",
        config = sens_configs
        )
### inspect R_e estimate
#plot(Re_nonparam_si, legend = FALSE)
## Posterio sample R_e estimate
## Posterio sample R_e estimate
sample_windows <- seq(length(Rt_nonparam_si$R$t_start))

posterior_R_t <- 
    map(
        .x = sample_windows,
        .f = function(x) {
            
            posterior_sample_obj <- 
                sample_posterior_R(
                    R = Rt_nonparam_si,
                    n = 1000, 
                    window = x
                )
            
            posterior_sample_estim <- 
                data.frame(
                    window_index = x,
                    window_t_start = Rt_nonparam_si$R$t_start[x],
                    window_t_end = Rt_nonparam_si$R$t_end[x],
                    date_point = covid_r[covid_r$t_start == Rt_nonparam_si$R$t_end[x], "Data"],
                    R_e_median = median(posterior_sample_obj),
                    R_e_q0025 = quantile(posterior_sample_obj, probs = 0.025),
                    R_e_q0975 = quantile(posterior_sample_obj, probs = 0.975)
                )
            
            return(posterior_sample_estim)
            
        }
    ) %>% 
    reduce(bind_rows)

write_csv(
  posterior_R_t,
  here::here(
    "datasets", 
     paste(
       format(Sys.time(), "%d_%b_%Y"),
       "posterior_R_t.csv")
  )
)
#plot_posterior_R_e <- 
#    ggplot(data = posterior_R_e, mapping = aes(x = date_point, y = R_e_median)) + 
#    geom_line(alpha = 0.3, size = 1.2) + 
#    geom_ribbon(mapping = aes(ymin = R_e_q0025, ymax = R_e_q0975), alpha = 0.1) + 
#    geom_smooth(se = FALSE) + 
#    scale_x_date(date_breaks = "1 day") + 
#    scale_y_continuous(
#        breaks = 0:ceiling(max(posterior_R_e$R_e_q0975)),
#        limits = c(0, NA)
#        ) + 
#    geom_hline(yintercept = 1) + 
#    theme_classic()
#plot_posterior_R_e
```


```{r estim-Re-uncertain-si-imported}
### the model can account for imported cases at the beginning of the outbreak
### perhaps consider the first 2 ??? or 4 on the first two days
### if so, it will most likely decrease the initial R_e but increase it afterwards due to undiagnosed community transmission
```


```{r log-linear-growth}
covid_r_inc <- 
    rep(
        x = unlist(covid_r$Data), 
        times = unlist(covid_r$Confirmados_var)
        ) %>% 
    incidence(
        dates = .,
        interval = "1 day",
        standard = TRUE,
        first_date = min(covid_r$Data),
        last_date = max(covid_r$Data)
        )
### find peak for adjustment of trend on model by the split argument    
covid_r_inc_peak <- find_peak(covid_r_inc)

### fit log-linear model
### fits two exponential models to incidence data, 
### of the form: log(y) = r * t + b , where
### 'y' is the incidence,
### 't' is time (in days)
### 'r' is the growth rate
### 'b' is the origin
### function fit will fit one model by default, 
### but will fit two models on either side of a splitting date 
### (typically the peak of the epidemic) if the argument split is provided
covid_r_inc_model <- 
    fit(
        x = covid_r_inc,
        # split = covid_r_inc_peak,
        NULL
    )
# check object entirely
#covid_r_inc_model
# (daily growth rate)
#covid_r_inc_model$info$r
#covid_r_inc_model$info$r.conf
# (doubling time in days)
#covid_r_inc_model$info$doubling

#covid_r_inc_model$info$doubling.conf
# incidence predictions (fitted vs observed data)
#plot(covid_r_inc, fit = covid_r_inc_model)
```




```{r 3-day-prediction-log-linear-growth}
### predict number cases next 3 days maintaing current exponential growth
### model elements for forecast are in covid_r_inc_model$model
### structure of dataset for prediction can be checked with
# head(covid_r_inc_model$info$pred)
### must provide x-axis data as a mid-point from t_0
### create x vector for forecasting on the next 3 days (reasonable amount time)
case_pred_3_day <- 
    data.frame(
        dates = covid_r_inc_model$info$pred$dates[nrow(covid_r_inc_model$info$pred)] + 1:3,
        dates.x = covid_r_inc_model$info$pred$dates.x[nrow(covid_r_inc_model$info$pred)] + 1:3
    )
n_case_pred_3_day <- 
    predict(
        object = covid_r_inc_model$model, 
        newdata = case_pred_3_day, 
        se.fit = TRUE, 
        # type = "response",
        interval = "prediction"
        )
### log-linear model
### predictions are in log scale
### anti-log to get final count predictions
n_case_pred_3_day <- 
    exp(x = n_case_pred_3_day[["fit"]])
case_pred_3_day <- 
    dplyr::bind_cols(
        case_pred_3_day,
        as.data.frame(n_case_pred_3_day)
        ) %>% 
    mutate(
        type = "predict"
    )
case_obs_fit <- 
    covid_r_inc_model$info$pred %>% 
    mutate(
        type = "fit"
    )
### final prediction
covid_pred_3_day <- 
    bind_rows(
        case_obs_fit,
        case_pred_3_day
    )

```

Row
-----------------------------------------------------------------------

### Previsao número de novos casos (próximas 24 horas)

```{r}
# (`r format(x4, '%d %b %y)`)
# eu removeria o IC95% (a escala superior pode ser mal interpretada)
# valueBox(paste(x1, "(",x2,"-",x3,")" ), 
#          icon = "fas fa-forward",
#          color="#4292c6")
case_pred_3_day_1 <- case_pred_3_day %>% 
  filter(dates==first(dates))

x1 <- round(case_pred_3_day_1$fit, 0)

valueBox(x1, 
         icon = "fas fa-forward",
         color="#4292c6")
```


### Tempo de duplicação de casos (dias)

```{r}
x1 <- round(covid_r_inc_model$info$doubling, 1) ## 1 decimal case is necessary
x2 <- round(covid_r_inc_model$info$doubling.conf[1], 1)
x3 <- round(covid_r_inc_model$info$doubling.conf[2], 1)

valueBox(paste(x1, "(",x2,"-",x3,")" ), 
         icon = "fas fa-angle-double-up",
         color="#6baed6")
```


### Número médio de casos secundários por nova infecção, Rt

```{r}

posterior_R_e_last<-posterior_R_t %>% 
  filter(date_point==last(date_point))

x1 <- round(posterior_R_e_last$R_e_median, 1)
x2 <- round(posterior_R_e_last$R_e_q0025, 1)
x3 <- round(posterior_R_e_last$R_e_q0975, 1)

valueBox(paste(x1, "(",x2,"-",x3,")" ), 
         icon = "fas fa-chart-network",
         color="#9ecae1")
```


```{r}
library(lubridate)
covid_pred_3_day_last<-covid_pred_3_day %>% 
  filter(dates==last(dates))

x1 <- round(covid_pred_3_day_last$fit, 0)
x2 <- round(covid_pred_3_day_last$lwr, 0)
x3 <- round(covid_pred_3_day_last$upr, 0)
x4 <- covid_pred_3_day_last$dates
```


```{r}

#data(lung)
#lung <- mutate(lung, sex = ifelse(sex == 1, "Male", "Female"))
#fit <- survfit(Surv(time, status) ~ sex, data = lung) 

#hchart(fit, ranges = TRUE)


#highchart() %>%
#  hc_add_series(data, "arearange", hcaes(x, low = lowvalue, high = highvalue))
```

Row {.tabset .tabset-fade}
-----------------------------------------------------------------------

```{r}
covid_pred_3_day <- 
  covid_pred_3_day %>%
  mutate(
    fit = round(fit, 0),
    lwr = round(lwr, 0),
    upr = round(upr, 0)
    )

covid_pred_3_day <- 
  covid_pred_3_day %>%
  pivot_wider(
    names_from = type,
    values_from = fit:upr
  ) %>% 
  mutate(dates = dates - 0.5) %>% 
  left_join(
    x = ., 
    y = data.frame(dates = as.Date(covid_r_inc$dates), obs = covid_r_inc$counts), 
    by = "dates"
      )

# hc_add_series(pokemon, type = "bar", hcaes(x = type_2, group = type_1, y = n))

###  structure of date vars is different on incidence obj and predict data object
###  check dput(as.Date(covid_r_inc$dates))
###  check dput(as.Date(covid_pred_3_day$dates))
###  different outputs >> covid_pred_3_day$dates has a date saved with a half day
###  correct by subtracting 0.5 days

```

### Previsão do número de novos casos de COVID-19 a 3 dias

```{r}

p3 <- 
  highchart() %>%
  hc_add_theme(hc_theme_smpl()) %>% 
  hc_title(text = "Previsão a 3 dias COVID-19") %>% 
  hc_subtitle(text = "Fonte: Autores baseados nos dados da DGS") %>% 
  hc_xAxis(categories = format(covid_pred_3_day$dates, "%b %d"),
           tickmarkPlacement = "on",
           title = list(enabled = FALSE)) %>% 
  hc_yAxis(title = list(text = "Novos Casos COVID-19"),min = 0) %>% 
  # hc_tooltip(
  #   formatter = highcharter::JS(
  #     paste0("function () {
  #           return this.points.reduce(function (s, point) {
  #               return s + '<br/>' + point.series.name + ': ' +
  #                   point.y;
  #           }, '<b>' + this.x + '</b>');
  #       }")
  #   ) ,
  #   shared = TRUE
  # ) %>%
  hc_tooltip(
    formatter = highcharter::JS(
      paste0(
        "function () {
            return this.series.name + ': ' + this.y;
        }"
      )
    )
  ) %>% 
#  hc_add_series(data = covid_pred_3_day$upr_predict,
#                name = "Limite sup-previsão", 
#                color = "#fcbba1") %>%
#  hc_add_series(data = covid_pred_3_day$lwr_predict,
#                name = "Limite inf-previsão", 
#                color = "#fcbba1") %>%
  hc_add_series(data = covid_pred_3_day$obs,
                name = "Novos casos (observado)",
                symbol = "circle",
                fill = "#FFFFFF",
                color = "#3d7a75", # changed colour hex to accomodate colou blindness- same green scale as fit object
                type = "scatter"
                ) %>%
  hc_add_series(data = covid_pred_3_day$fit_fit,
                name = "Novos casos (modelo)", 
                color = "#5ab4ac" # changed colour hex to accomodate colou blindness - Purple-Green diverging colour scale
                ) %>%
  hc_add_series(data = covid_pred_3_day$fit_predict,
                name = "Novos casos (previsão)",
                color = "#af8dc3" # changed colour hex to accomodate colou blindness - Purple-Green diverging colour scale
                ) %>%
  hc_exporting(
    enabled = TRUE
  )

p3 


```

### Número reprodutivo diário $R_{t}$

```{r}
posterior_R_e <- posterior_R_t %>%
  mutate(fit = round(R_e_median, 2),
         lwr=round(R_e_q0025, 2),
          upr=round(R_e_q0975, 2))

p4<- highchart() %>%
  hc_add_theme(hc_theme_smpl()) %>% 
  hc_title(text = "Número Reprodutivo Rt - número médio de casos secundários por nova infecção (janela temporal de 7 dias)") %>% 
  hc_subtitle(text = "Fonte: Autores baseados nos dados da DGS") %>%
    hc_xAxis(categories = format(posterior_R_e$date_point, "%b %d"),
           tickmarkPlacement = "on",
                      title = list(enabled = FALSE),
                      plotLines = list(
             list(label = list(text = "Ecerramento Escolas"),
                  color = "#bdbdbd",
                  width = 2,
                  value = 9,
                  dashStyle = 'Dot'),
             list(label = list(text = "Estado de Emergencia"),
                  color = "#bdbdbd",
                  width = 2,
                  value = 15,
                  dashStyle = 'Dot'),
             list(label = list(text = "Fim do Estado de Emergencia"),
                  color = "#bdbdbd",
                  width = 2,
                  value = 49,
                  dashStyle = 'Dot')
             )) %>% 

  hc_yAxis(title = list(text = "Rt"),min = 0, 
           plotLines = list(
             list(label = list(text = "Rt = 1"),
                  color = "#525252",
                  width = 2,
                  value = 1,
                  dashStyle = "shortdash"))) %>% 
#  hc_tooltip(
    # pointFormat = paste0('<span style="color:{series.color}">●</span> {series.name}: <b>{point.low}</b> - <b>{point.high}</b><br/>'),
#    formatter = highcharter::JS(
#      paste0("function () {
#            return this.points.reduce(function (s, point) {
#                return s + '<br/>' + point.series.name + ': ' +
#                    point.y + '(' + point.low + ' - ' + point.high + ')';
#            }, '<b>' + this.x + '</b>'
#            );
#        }")
#    ),
#    valueDecimals = 1,
#    shared = TRUE
#  ) %>%
    hc_add_series(posterior_R_e, 
                hcaes( low = lwr, high = upr),     
#                id = "ForecastRange-FL", 
                type = "arearange", 
                name = "Incerteza", 
                color = "#d9d9d9") %>% 
      hc_add_series(data = posterior_R_e$fit,
                name = "Rt", 
                color = "#e6550d")

### changed the layer order in the chain do that the median estimates is on top
```


```{r}
p4
```

### Métodos

__Previsão__ 

Foi utilizado um modelo linear-logarítmico referente aos dados de novos casos reportados:

$$
log (y) = r * t + b
$$
onde:

- _y_ é o número de novos casos \n

- _t_ é o tempo desde o início de observação do surto (em dias) \n

- _r_ é a taxa de crescimento por período de tempo _t_ \n

- _b_ é o número de casos (escala logarítmica) no início do surto \n

É realizada diariamente uma actualização da previsão com todos os dados reportados disponíveis. A previsão efectuada do número de novos casos abrange a janela temporal de 3 dias desde o último dia de reporte e actualização dos dados.

Os valores de previsão devem ser interpretados face ao número reduzido de dias de observação bem como à aplicação de medidas de âmbito populacional que contrariem os pressupostos do modelo utilizado.

Os valores apresentados como "Novos casos (modelo)" representam o número de casos estimados pelo modelo para uma determinada data observada. A diferenca entre este número e o valor efectivamente observado representará o erro do modelo.

Os valores apresentados como "Novos casos (previsão)" representam o número de casos previstos para os 3 dias seguintes, em referência à última data de reporte de dados.


__Tempo de duplicação__ 

O tempo de duplicação de novos casos é obtido através da taxa de crescimento exponencial (_r_) calculada no modelo linear logarítmico, segundo a fórmula:

$$
T_{d} = \frac{ln(2)}{ln(1 + r)}
$$
Quanto maior for o valor do tempo de duplicação, menor será a velocidade de progressão da transmissão.

__$R_{t}$__ 

O número reprodutivo no período temporal _t_ ('$R_{t}$') estima o número médio de casos secundários infectados por um caso durante o seu período infeccioso, para o  período de tempo _t_. Sendo assim, este número mede a dinâmica de transmissão de uma infecção num período temporal específico, podendo ser usado como um indicador "instantâneo" da transmissão (velocímetro).

Tal como um velocímetro, $R_{t}$ permite indicar quão rápido decorre a transmissão (se $R_{t}$ estiver acima de 1, a transmissão está a decorrer a um ritmo elevado e a epidemia está a alargar-se), bem como se esta se encontra em aceleração ou desaceleração, ao longo de um determinado período de tempo (ou seja, se $R_{t}$ se está a afastar ou aproximar de 1, respectivamente).

O período temporal de cálculo utilizado abrange uma janela temporal de 7 dias. Exemplificando, o valor de $R_{t}$ reportado em 17-03-2020 diz respeito ao período temporal de 7 dias que termina nesse dia (11 a 17 de Março). Este elemento deve ser acautelado na interpretação do valor de $R_{t}$ como sendo reflexo de uma janela de transmissão que decorreu, para este cálculo concreto, nos últimos 7 dias.

Foi utilizado o método de cálculo de $R_{t}$ de [Cori A., _et. al._](https://www.ncbi.nlm.nih.gov/pmc/articles/PMC3816335/). O cálculo deste número requer a definição de uma estimativa do intervalo de série (_serial interval_) - número de dias entre o início de sintomas de um caso e o início de sintomas de um caso secundário do primeiro - para a infecção em estudo. Para o efeito, foram utilizados os valores reportados por [Abbott S., _et. al._](https://cmmid.github.io/topics/covid19/current-patterns-transmission/global-time-varying-transmission.html) - média de 4,7 dias (Intervalo de Credibilidade 95% [CrI 95% CrI]: 3,7 - 6,0) e desvio padrão de 2,9 dias (CrI 95% : 1,9 - 4,9)).

Os cálculos foram efectuados com o software _R_, versão 3.6.1, e pacote _EpiEstim_ versão 2.2-1.

Não foi considerado o efeito dos casos importados.

Não foi considerado, nesta fase de análise, o atraso de reporte dos novos casos.

Os dados do novos casos por dia foram calculados com base no boletim diário da Direcção-Geral da Saúde. 


__Autores da análise__ 

André Peralta-Santos e Luís Alves de Sousa 

Resposta SNS 24
=====================================

Row 
-----------------------------------------------------------------------

```{r echo=FALSE, message=FALSE, warning=FALSE, paged.print=FALSE}
# Base URL path
base_url = "http://transparencia.sns.gov.pt/api/records/1.0/search/?dataset=atividade-operacional-sns-24&rows=-1&sort=periodo&facet=periodo&facet=indicador"
 # encode the URL with characters for each space.
base_url <- URLencode(base_url)
```


```{r echo=FALSE, message=FALSE, warning=FALSE, paged.print=FALSE}

data_df <- fromJSON(getURL(base_url))
sns1 <- as.data.frame(data_df$records)

# Convert JSON to data frame
sns1 <- fromJSON(getURL(base_url))
sns1 <- as.data.frame(sns1$records)
sns1 <- as.data.frame(sns1$fields)
```

```{r}
# Transform to date with Libridate 
sns1$date <- as.Date(sns1$periodo, "%Y-%m-%d")
sns1$year <- as.factor(format(sns1$date,'%Y'))
sns1$week <- lubridate::isoweek(sns1$date)

sns2 <- sns1 %>%
   select(
     date, indicador, valorabsoluto, year, week
   ) %>%
  filter(
#    year==2020,
    indicador=="Chamadas Abandonadas após 15s" | indicador=="Chamadas Atendidas"
  ) 

sns2 <- sns2 %>%
  pivot_wider(names_from = indicador, values_from = valorabsoluto)

sns2<-sns2 %>% 
  filter(year==2020)

sns2 <- sns2 %>%
  rename(Abandonadas="Chamadas Abandonadas após 15s",
         Atendidas="Chamadas Atendidas" ) %>%
  mutate(percent=(Abandonadas/(Abandonadas+Atendidas))*100) %>% 
  mutate(percent = round(percent, 1))
           
sns2_last<-sns2 %>% 
  filter(date==first(date))
```


### Atendidas (últimas 24h)

```{r}
rate <- sns2_last$Atendidas
gauge(rate, min = 0, max = 12000, symbol = '', gaugeSectors(
  success = c(5000, 12000), warning = c(3000, 4999), danger = c(0, 2999)
))
```

### Não atendidas (últimas 24h)

```{r}
rating <- sns2_last$Abandonadas
gauge(rating, min = 0, max = 5000, gaugeSectors(
  success = c(0, 999), warning = c(1000, 2999), danger = c(3000, 5000)
))
```

### Percent. não atendidas (últimas 24h)

```{r}
cancellations <- sns2_last$percent
gauge(cancellations, min = 0, max = 100, symbol = '%',gaugeSectors(
  success = c(0, 4.9), warning = c(5, 9.9), danger = c(10, 100)
))
```


Row
-----------------------------------------------------------------------

```{r}

hc <- highchart() %>% 
  hc_chart(type = "area") %>% 
  hc_title(text = "Desempenho da linha SNS 24") %>% 
  hc_subtitle(
    text = paste0(
      "Fonte: Portal da transparência. ",
      "\n",
      "<em>Sem dados actualizados disponíveis na fonte desde 10-03-2020.</em>"
      )
    ) %>% 
  hc_xAxis(categories = format(sns2$date, "%b %d"),
           tickmarkPlacement = "on",
           title = list(enabled = FALSE),
           reversed = TRUE) %>% 
  hc_yAxis(title = list(text = "Numero de chamadas")) %>% 
#  hc_tooltip(pointFormat = "<span style=\"color:{series.color}\">{series.name}</span>:
#             <b>{Atendidas: Atendidas}%</b> ({Abandonadas:,.0f} )<br/>",
#             shared = TRUE) %>% 
  hc_tooltip(
    formatter = highcharter::JS(
      paste0("function () {
            return this.points.reduce(function (s, point) {
                return s + '<br/>' + point.series.name + ': ' +
                    point.y;
            }, '<b>' + this.x + '</b>');
        }")
    ) ,
    shared = TRUE
  ) %>% 
  hc_plotOptions(area = list(
     stacking = "stacked",
     lineColor = "#ffffff",
     lineWidth = 1,
     marker = list(
       lineWidth = 1,
       lineColor = "#ffffff"
       ))
     ) %>% 
    hc_series(
    list(
      name = "Atendidas",
      data = sns2$Atendidas
    ),
    list(
      name = "Nao atendidas",
      data = sns2$Abandonadas
    )
  ) %>%
#  hc_add_series(name = "Atendidas", data = sns2$Atendidas ) %>% 
#  hc_add_series(name = "Nao atendidas", data = sns2$Abandonadas)%>%
  hc_add_theme(hc_theme_smpl()) %>% 
  hc_exporting(
    enabled = TRUE
  )  
       
hc
```


