---
title: "COVID-19 em Portugal"
knit: (function(input_file, encoding) {
  out_dir <- 'reports';
  rmarkdown::render(input_file,
 encoding=encoding,
 output_file=file.path(dirname(input_file), out_dir, paste(Sys.time(),'report.html')))})
author: "por [Andre Peralta-santos](https://www.aperaltasantos.com/) - `r format(Sys.time(), '%d %B %Y')`"
mail: "andre.peralta.santos@gmail.com"
linkedin: "aperaltasantos"
twitter: "andre_peralta"
github: "aperaltasantos"
home: "https://www.aperaltasantos.com/"
output:
  epuRate::epurate:
    toc: TRUE
    number_sections: FALSE
    code_folding: "hide"
---

<style>
#TOC {
  top: 1%;
  opacity: 0.5;
}
#TOC:hover {
  opacity: 1;
}
</style>

> Projeto de monitorização da epidemia de COVID-19 em Portugal. Todos os dados são públicos e podem ser acedidos no site da Direção-Geral da Saúde. [Dados](https://www.dgs.pt/corona-virus/documentos/boletim-informativo.aspx) 

```{r, include=FALSE}
knitr::opts_chunk$set(
  collapse = TRUE,
  warning = FALSE,
  message = FALSE,
  echo = FALSE,
  eval = TRUE
  )

set.seed(1) # Set the seed is important for getting reproducible reports 
## Clean the envorment 
rm(list=ls())
options(scipen=4)
```

```{r echo=FALSE, message=FALSE, warning=FALSE, paged.print=FALSE}
library(tidyverse)
library(lubridate)
library(googlesheets)
require(RCurl)
library(viridis)
library(flexdashboard)
library(epuRate)
library(here)

library(rjson)
library(jsonlite)
library(RCurl)
```

```{r}

u <- "https://docs.google.com/spreadsheets/d/e/2PACX-1vQJm8oY12efrr4DFOPkc7gscFRc-10_xcEniSU64nF2vwkDJNPF2w0xcitSXezst5LXi3FCn1HCcIqG/pub?output=csv"
tc <- getURL(u, ssl.verifypeer=FALSE)
covid_pt <- read.csv(textConnection(tc))
```

```{r}
covid_pt$Data <- as.Date(covid_pt$Data,
                         "%d-%m-%Y"
                         )

covid_pt<-covid_pt  %>%
  mutate(week = week(Data)
  )
```

```{r}
covid_pt_l <- covid_pt %>%
  pivot_longer(
   cols = "Suspeitos":"Recuperados",
   names_to = "tipo",
   values_to = "value",
   values_drop_na = TRUE
 ) 

covid_pt_last<-covid_pt %>% 
  filter(Data==last(Data))
```

# Totais de COVID-19  {#text-formatting}
***

```{r}

df <- data.frame(
    x = rep(seq(2, 15, 6.5), 2),
    y = c(rep(6.5, 3), rep(2,3)),
    h = rep(4.25, 6),
    w = rep(6.25, 6),
    value = c(covid_pt_last$Suspeitos,
             covid_pt_last$Confirmados,
             covid_pt_last$Internados,
             covid_pt_last$Intensivos,
             covid_pt_last$Mortes,
             covid_pt_last$Recuperados),
    info = c("Suspeitos",
             "Confirmados",
             "Internados",
             "Intensivos",
             "Mortes",
             "Recuperados"),
    color = factor(1:6)
)

ggplot(df, aes(x, y, height = h, width = w, label = info)) +
    geom_tile(aes(fill = color)) +
    geom_text(color = "white", fontface = "bold", size = 10,
              aes(label = value, x = x - 2.9, y = y + 1), hjust = 0) +
    geom_text(color = "white", fontface = "bold",
              aes(label = info, x = x - 2.9, y = y - 1), hjust = 0, size=6) +
    coord_fixed() +
      scale_fill_viridis(alpha = 0.8, 
                       begin = 0, 
                       end = 0.7, 
                       direction = -1,
                       discrete = T, 
                       option = "D") +
    theme_void() +
    guides(fill = FALSE)
```


# Suspeitos de COVID-19 por dia  {#text-formatting}
***
```{r}

p1 <- ggplot() +

    geom_bar(data = covid_pt, 
             aes(
                 y=Suspeitos, 
                 x=Data
                 ),
             fill = "#287D8EFF",
             alpha=0.9,
             stat="identity") +
  
  geom_text(data = covid_pt,
            aes(y=Suspeitos, 
                x=Data,
                label=Suspeitos), 
            position=position_dodge(width=0.9),
            size=3,
            vjust= - 0.35) +
  
#  scale_fill_manual(values = c("#E7B800")) +
  
  scale_x_date( breaks = "2 day", date_labels = "%b %d") +
  
  labs(title = "Casos suspeitos de COVID-19 em Portugal",
     subtitle = Sys.time(), '%d %B %Y',
     y = "Número",
     x = "Data", 
     fill = "", 
     caption = "Fonte: Direção-Geral da Saúde") +
  
theme_minimal() +
  theme(panel.grid.minor = element_blank(),
        panel.grid.major.y = element_blank(),
        panel.grid.major.x = element_blank(),
        panel.grid.minor.x = element_blank(),
        axis.text = element_text(face = "bold", size = 8, color = "black"),
        axis.title = element_text(size = 10),
        plot.title = element_text(face = "bold", size = 12),
        axis.text.x = element_text(angle = 45, hjust = 1),
        legend.position = "none") 
p1
ggsave( here::here("figures", paste(Sys.time(),"suspeitos.png")), 
        dpi = "retina"
        )

```

# Confirmados de COVID-19  {#text-formatting}
***

```{r}

u <- "https://docs.google.com/spreadsheets/d/e/2PACX-1vQJm8oY12efrr4DFOPkc7gscFRc-10_xcEniSU64nF2vwkDJNPF2w0xcitSXezst5LXi3FCn1HCcIqG/pub?gid=203224328&single=true&output=csv"
tc <- getURL(u, ssl.verifypeer=FALSE)
covid_pt_cases <- read.csv(textConnection(tc))

load("covid_hosp.RData")
covid_pt_cases<- left_join(covid_pt_cases, covid_hosp, by="hospital")
```

```{r}
covid_pt_cases$Data <- as.Date(covid_pt_cases$Data,
                         "%d-%m-%Y"
                         )


covid_pt_cases_sum<- covid_pt_cases %>%
  group_by(Data, hospital, lat, long) %>%
  summarise(conf=n()) %>%
  mutate(week = week(Data)
  )


```

## Mapa casos confirmados
```{r}
# Library
library(leaflet)

# Create a color palette with handmade bins.
mybins <- seq(0, 100, by=25)
mypalette <- colorBin( palette="YlOrBr", 
                       domain=covid_pt_cases_sum$conf, 
                       na.color="transparent", 
                       bins=mybins)

# Prepare the text for the tooltip:
mytext <- paste(
   "", covid_pt_cases_sum$hospital, "<br/>",
   "Casos confirmados: ", covid_pt_cases_sum$conf) %>%
  lapply(htmltools::HTML)

# Final Map
m <- leaflet(covid_pt_cases_sum) %>% 
  addTiles()  %>% 
  setView( lat=39.80846, lng=-8.09883 , zoom=7) %>%
  addProviderTiles("Hydda.Base") %>%
  addCircleMarkers(~long, ~lat, 
    fillColor = ~mypalette(conf), 
    fillOpacity = 0.7, 
    color="white", 
    radius=8, 
    stroke=FALSE,
    label = mytext,
    labelOptions = labelOptions( style = list("font-weight" = "normal", padding = "3px 8px"), 
                                 textsize = "13px", direction = "auto")
  ) %>%
  addLegend( pal=mypalette, 
             values=~conf, 
             opacity=0.9, 
             title = "Casos confirmados COVID19", 
             position = "bottomright" )

m 
```


## Confirmados por dia
```{r}

p1 <- ggplot() +

    geom_bar(data = covid_pt, 
             aes(
                 y=Confirmados, 
                 x=Data
                 ),
             fill = "#287D8EFF",
             alpha=0.9,
             stat="identity") +
  
  geom_text(data = covid_pt,
            aes(y=Confirmados, 
                x=Data,
                label=Confirmados), 
            position=position_dodge(width=0.9),
            size=3,
            vjust= - 0.35) +
  
#  scale_fill_manual(values = c("#E7B800")) +
  
  scale_x_date( breaks = "2 day", date_labels = "%b %d") +
  
  labs(title = "Casos confirmados de COVID-19 em Portugal",
     subtitle = Sys.time(), '%d %B %Y',
     y = "Número",
     x = "Data", 
     fill = "", 
     caption = "Fonte: Direção-Geral da Saúde \ndata de confirmacao do diagnostico") +
  
theme_minimal() +
  theme(panel.grid.minor = element_blank(),
        panel.grid.major.y = element_blank(),
        panel.grid.major.x = element_blank(),
        panel.grid.minor.x = element_blank(),
        axis.text = element_text(face = "bold", size = 8, color = "black"),
        axis.title = element_text(size = 10),
        plot.title = element_text(face = "bold", size = 12),
        axis.text.x = element_text(angle = 45, hjust = 1),
        legend.position = "none") 
p1
ggsave( here::here("figures", paste(Sys.time(),"confirmados.png")), 
        dpi = "retina"
        )

```

# Monitorização da Resposta {#text-formatting}
***

## Linha SNS24

```{r echo=FALSE, message=FALSE, warning=FALSE, paged.print=FALSE}
# Base URL path
base_url = "http://transparencia.sns.gov.pt/api/records/1.0/search/?dataset=atividade-operacional-sns-24&rows=-1&sort=periodo&facet=periodo&facet=indicador"
 # encode the URL with characters for each space.
base_url <- URLencode(base_url)
```


```{r echo=FALSE, message=FALSE, warning=FALSE, paged.print=FALSE}

data_df <- fromJSON(getURL(base_url))
sns1 <- as.data.frame(data_df$records)

# Convert JSON to data frame
sns1 <- fromJSON(getURL(base_url))
sns1 <- as.data.frame(sns1$records)
sns1 <- as.data.frame(sns1$fields)
```

```{r}
# Transform to date with Libridate 
sns1$date <- as.Date(sns1$periodo, "%Y-%m-%d")
sns1$year <- as.factor(format(sns1$date,'%Y'))
sns1$week <- lubridate::isoweek(sns1$date)

sns2 <- sns1 %>%
   select(
     date, indicador, valorabsoluto, year, week
   ) %>%
  filter(
    year==2020,
    indicador=="Chamadas Abandonadas após 15s"
  )

sns3 <- sns1 %>%
   select(
     date, indicador, valorabsoluto, year, week
   ) %>%
  filter(
    year==2020,
    indicador=="Chamadas Atendidas"
  )
```


```{r}

p1 <- ggplot()+
  
      geom_line(data = sns2,                 
               aes(x=date,               
                   y = valorabsoluto),
             color = "#287D8EFF",
             alpha=0.9,
             size=1 ) +
  
        annotate(geom = "text", 
           x = as.Date("2020-01-31"), 
           y = 320, 
           label = "1 caso suspeito", 
           hjust = "left",
           size=3) +
  
  annotate(geom = "segment",
           x = as.Date("2020-01-31"), 
           y = 	0,
           xend = as.Date("2020-01-31"),
           yend = 300,
           colour="red",
           linetype="dashed") +
  
          annotate(geom = "text", 
           x = as.Date("2020-03-01"), 
           y = 320, 
           label = "1 caso Confirmado", 
           hjust = "left",
           size=3) +
  
  annotate(geom = "segment",
           x = as.Date("2020-03-01"), 
           y = 	0,
           xend = as.Date("2020-03-01"),
           yend = 300,
           colour="red",
           linetype="dashed") +
  
  scale_x_date( breaks = "2 day", 
                date_labels = "%b %d") +
  
  labs(title = "Chamadas não atendidas no SNS 24",
     subtitle = Sys.time(), '%d %B %Y',
     y = "Número",
     x = "Data", 
     fill = "", 
     caption = "Fonte: Portal da transparencia") +
  
theme_minimal() +
  theme(panel.grid.minor = element_blank(),
        panel.grid.major.y = element_blank(),
        panel.grid.major.x = element_blank(),
        panel.grid.minor.x = element_blank(),
        axis.text = element_text(face = "bold", size = 8, color = "black"),
        axis.title = element_text(size = 10),
        plot.title = element_text(face = "bold", size = 12),
        axis.text.x = element_text(angle = 45, hjust = 1),
        legend.position = "none") 
p1

ggsave( here::here("figures", paste(Sys.time(),"sns24_n_atentida.png")), 
        dpi = "retina"
        )

```

```{r}

p1 <- ggplot()+
  
      geom_line(data = sns3,                 
               aes(x=date,               
                   y = valorabsoluto),
             color = "#287D8EFF",
             alpha=0.9,
             size=1 ) +
  
        annotate(geom = "text", 
           x = as.Date("2020-02-01"), 
           y = 6500, 
           label = "Primeiro caso suspeito", 
           hjust = "left",
           size=3) +
  
  annotate(geom = "segment",
           x = as.Date("2020-01-31"), 
           y = 	4000,
           xend = as.Date("2020-01-31"),
           yend = 7000,
           colour="red",
           linetype="dashed") +
  
            annotate(geom = "text", 
           x = as.Date("2020-03-01"), 
           y = 320, 
           label = "1 caso Confirmado", 
           hjust = "left",
           size=3) +
  
  annotate(geom = "segment",
           x = as.Date("2020-03-01"), 
           y = 	0,
           xend = as.Date("2020-03-01"),
           yend = 300,
           colour="red",
           linetype="dashed") +
  
  scale_x_date( breaks = "2 day", 
                date_labels = "%b %d") +
  
  labs(title = "Chamadas atendidas no SNS 24",
     subtitle = Sys.time(), '%d %B %Y',
     y = "Número",
     x = "Data", 
     fill = "", 
     caption = "Fonte: Portal da transparencia") +
  
theme_minimal() +
  theme(panel.grid.minor = element_blank(),
        panel.grid.major.y = element_blank(),
        panel.grid.major.x = element_blank(),
        panel.grid.minor.x = element_blank(),
        axis.text = element_text(face = "bold", size = 8, color = "black"),
        axis.title = element_text(size = 10),
        plot.title = element_text(face = "bold", size = 12),
        axis.text.x = element_text(angle = 45, hjust = 1),
        legend.position = "none") 
p1

ggsave( here::here("figures", paste(Sys.time(),"sns24_atentida.png")), 
        dpi = "retina"
        )

```

## Mortalidade 

```{r echo=FALSE, message=FALSE, warning=FALSE, paged.print=FALSE}
# Base URL path
base_url = "https://docs.google.com/spreadsheets/d/e/2PACX-1vQJm8oY12efrr4DFOPkc7gscFRc-10_xcEniSU64nF2vwkDJNPF2w0xcitSXezst5LXi3FCn1HCcIqG/pub?gid=203224328&single=true&output=csv"

 # encode the URL with characters for each space.
base_url <- URLencode(base_url)
```


```{r echo=FALSE, message=FALSE, warning=FALSE, paged.print=FALSE}

#data_df <- fromJSON(getURL(base_url))
#mortalidade <- as.data.frame(data_df$records)

# Convert JSON to data frame
#mortalidade <- fromJSON(getURL(base_url))
#mortalidade <- as.data.frame(mortalidade$records)
#mortalidade <- as.data.frame(mortalidade$fields)
```



