---
title: "Número reprodutivo diário Portugal e regioes"
author: "ANSP "
date: "3/13/2020"
output: html_document
editor_options: 
  chunk_output_type: console
---

```{r, include=FALSE}
knitr::opts_chunk$set(
  collapse = TRUE,
  warning = FALSE,
  message = FALSE,
  echo = FALSE,
  eval = TRUE
  )
set.seed(1) # Set the seed is important for getting reproducible reports 
## Clean the envorment 
rm(list=ls())
options(scipen=4)

```

```{r}
library(EpiEstim)
library(tidyverse)
library(highcharter)
library(incidence)

```



```{r}
covid_pt <- read_csv("data.csv")

```


```{r}
covid_pt$Data <- as.Date(covid_pt$data,
                         "%d-%m-%Y"
                         )


covid_pt <- mutate(covid_pt, 
                   confirmados_lag = lag(x = confirmados, 
                                        n = 1, 
                                        order_by = Data),
                   confirmados_var=confirmados-confirmados_lag,
                   
                   confirmados_lag_n = lag(x = confirmados_arsnorte, 
                                        n = 1, 
                                        order_by = Data),
                   confirmados_var_norte=confirmados_arsnorte-confirmados_lag_n,

                   confirmados_lag_centro = lag(x = confirmados_arscentro, 
                                        n = 1, 
                                        order_by = Data),
                   confirmados_var_centro=confirmados_arscentro-confirmados_lag_centro,                   

                   confirmados_lag_lvt = lag(x = confirmados_arslvt, 
                                        n = 1, 
                                        order_by = Data),
                   confirmados_var_lvt=confirmados_arslvt-confirmados_lag_lvt, 
                   
                   confirmados_lag_alentejo = lag(x = confirmados_arsalentejo, 
                                        n = 1, 
                                        order_by = Data),
                   confirmados_var_alentejo=confirmados_arsalentejo-confirmados_lag_alentejo, 
                   
                   confirmados_lag_algarve = lag(x = confirmados_arsalgarve, 
                                        n = 1, 
                                        order_by = Data),
                   confirmados_var_algarve=confirmados_arsalgarve-confirmados_lag_algarve, 
                   
                   confirmados_lag_acores = lag(x = confirmados_acores, 
                                        n = 1, 
                                        order_by = Data),
                   confirmados_var_acores=confirmados_acores-confirmados_lag_acores, 

                   confirmados_lag_madeira = lag(x = confirmados_madeira, 
                                        n = 1, 
                                        order_by = Data),
                   confirmados_var_madeira=confirmados_madeira-confirmados_lag_madeira,
                   )


# Madeira has 2 values of negative incidence, we should change it to zero

covid_pt$confirmados_var_madeira <- if_else(covid_pt$confirmados_var_madeira<0, 0, covid_pt$confirmados_var_madeira)
                   
covid_pt_r <- covid_pt %>%
  select(
    Data, confirmados_var, confirmados_var_norte, confirmados_var_centro, confirmados_var_lvt, confirmados_var_alentejo, confirmados_var_algarve, confirmados_var_acores, confirmados_var_madeira
    )



```



```{r estim-Re-uncertain-si}


library(purrr)
library(incidence)
covid_r<-covid_pt_r  %>%
  filter(
    Data>as.Date("2020-02-28")
  ) %>%
  dplyr::mutate(t_start = dplyr::row_number())
### R_e calculation - Uncertainty method
### Serial Interval
### -- mean 4.7 (95% CrI: 3.7, 6.0)
### -- sd 2.9 (95% CrI: 1.9, 4.9)
sens_configs <- 
    make_config(
        list(
            mean_si = 4.7, std_mean_si = 0.7,
            min_mean_si = 3.7, max_mean_si = 6.0,
            std_si = 2.9, std_std_si = 0.5,
            min_std_si = 1.9, max_std_si = 4.9,
            n1 = 1000,
            n2 = 100,
            seed = 123456789
        )
    )

Rt_nonparam_si <- 
    estimate_R(
        covid_r$confirmados_var, 
        method = "uncertain_si",
        config = sens_configs
        )
### inspect R_e estimate
#plot(Re_nonparam_si, legend = FALSE)
## Posterio sample R_e estimate
## Posterio sample R_e estimate
sample_windows <- seq(length(Rt_nonparam_si$R$t_start))

posterior_R_t <- 
    map(
        .x = sample_windows,
        .f = function(x) {
            
            posterior_sample_obj <- 
                sample_posterior_R(
                    R = Rt_nonparam_si,
                    n = 1000, 
                    window = x
                )
            
            posterior_sample_estim <- 
                data.frame(
                    window_index = x,
                    window_t_start = Rt_nonparam_si$R$t_start[x],
                    window_t_end = Rt_nonparam_si$R$t_end[x],
                    date_point = covid_r[covid_r$t_start == Rt_nonparam_si$R$t_end[x], "Data"],
                    R_e_median = median(posterior_sample_obj),
                    R_e_q0025 = quantile(posterior_sample_obj, probs = 0.025),
                    R_e_q0975 = quantile(posterior_sample_obj, probs = 0.975)
                )
            
            return(posterior_sample_estim)
            
        }
    ) %>% 
    reduce(bind_rows)

R_t_pt <- posterior_R_t %>%
  mutate(fit = round(R_e_median, 2),
         lwr=round(R_e_q0025, 2),
          upr=round(R_e_q0975, 2)) %>%
  select(Data, fit, lwr, upr)

```

```{r eval=FALSE, include=FALSE}
posterior_R_e <- posterior_R_t %>%
  mutate(fit = round(R_e_median, 2),
         lwr=round(R_e_q0025, 2),
          upr=round(R_e_q0975, 2))

posterior_R_tlast<-posterior_R_e %>% 
  filter(Data==last(Data))

highchart() %>% 
  hc_chart(type = "bar") %>% 
  hc_add_series(posterior_R_tlast, "errorbar", hcaes(x = fit, low = lwr, high = upr))
```





```{r}

## Número reprodutivo diário $R_{t}$ ARS Norte

Rt_nonparam_si <- 
    estimate_R(
        covid_r$confirmados_var_norte, 
        method = "uncertain_si",
        config = sens_configs
        )
### inspect R_e estimate
#plot(Re_nonparam_si, legend = FALSE)
## Posterio sample R_e estimate
## Posterio sample R_e estimate
sample_windows <- seq(length(Rt_nonparam_si$R$t_start))

posterior_R_t <- 
    map(
        .x = sample_windows,
        .f = function(x) {
            
            posterior_sample_obj <- 
                sample_posterior_R(
                    R = Rt_nonparam_si,
                    n = 1000, 
                    window = x
                )
            
            posterior_sample_estim <- 
                data.frame(
                    window_index = x,
                    window_t_start = Rt_nonparam_si$R$t_start[x],
                    window_t_end = Rt_nonparam_si$R$t_end[x],
                    date_point = covid_r[covid_r$t_start == Rt_nonparam_si$R$t_end[x], "Data"],
                    R_e_median = median(posterior_sample_obj),
                    R_e_q0025 = quantile(posterior_sample_obj, probs = 0.025),
                    R_e_q0975 = quantile(posterior_sample_obj, probs = 0.975)
                )
            
            return(posterior_sample_estim)
            
        }
    ) %>% 
    reduce(bind_rows)

R_t_norte <- posterior_R_t %>%
  mutate(fit = round(R_e_median, 2),
         lwr=round(R_e_q0025, 2),
          upr=round(R_e_q0975, 2)) %>%
  select(Data, fit, lwr, upr)
```



```{r}
## Número reprodutivo diário $R_{t}$ ARS Centro


Rt_nonparam_si <- 
    estimate_R(
        covid_r$confirmados_var_centro, 
        method = "uncertain_si",
        config = sens_configs
        )
### inspect R_e estimate
#plot(Re_nonparam_si, legend = FALSE)
## Posterio sample R_e estimate
## Posterio sample R_e estimate
sample_windows <- seq(length(Rt_nonparam_si$R$t_start))

posterior_R_t <- 
    map(
        .x = sample_windows,
        .f = function(x) {
            
            posterior_sample_obj <- 
                sample_posterior_R(
                    R = Rt_nonparam_si,
                    n = 1000, 
                    window = x
                )
            
            posterior_sample_estim <- 
                data.frame(
                    window_index = x,
                    window_t_start = Rt_nonparam_si$R$t_start[x],
                    window_t_end = Rt_nonparam_si$R$t_end[x],
                    date_point = covid_r[covid_r$t_start == Rt_nonparam_si$R$t_end[x], "Data"],
                    R_e_median = median(posterior_sample_obj),
                    R_e_q0025 = quantile(posterior_sample_obj, probs = 0.025),
                    R_e_q0975 = quantile(posterior_sample_obj, probs = 0.975)
                )
            
            return(posterior_sample_estim)
            
        }
    ) %>% 
    reduce(bind_rows)

R_t_centro <- posterior_R_t %>%
  mutate(fit = round(R_e_median, 2),
         lwr=round(R_e_q0025, 2),
          upr=round(R_e_q0975, 2)) %>%
  select(Data, fit, lwr, upr)

```



```{r}

## Número reprodutivo diário $R_{t}$ ARS Lisboa e Vale do Tejo
Rt_nonparam_si <- 
    estimate_R(
        covid_r$confirmados_var_lvt, 
        method = "uncertain_si",
        config = sens_configs
        )
### inspect R_e estimate
#plot(Re_nonparam_si, legend = FALSE)
## Posterio sample R_e estimate
## Posterio sample R_e estimate
sample_windows <- seq(length(Rt_nonparam_si$R$t_start))

posterior_R_t <- 
    map(
        .x = sample_windows,
        .f = function(x) {
            
            posterior_sample_obj <- 
                sample_posterior_R(
                    R = Rt_nonparam_si,
                    n = 1000, 
                    window = x
                )
            
            posterior_sample_estim <- 
                data.frame(
                    window_index = x,
                    window_t_start = Rt_nonparam_si$R$t_start[x],
                    window_t_end = Rt_nonparam_si$R$t_end[x],
                    date_point = covid_r[covid_r$t_start == Rt_nonparam_si$R$t_end[x], "Data"],
                    R_e_median = median(posterior_sample_obj),
                    R_e_q0025 = quantile(posterior_sample_obj, probs = 0.025),
                    R_e_q0975 = quantile(posterior_sample_obj, probs = 0.975)
                )
            
            return(posterior_sample_estim)
            
        }
    ) %>% 
    reduce(bind_rows)

R_t_lvt <- posterior_R_t %>%
  mutate(fit = round(R_e_median, 2),
         lwr=round(R_e_q0025, 2),
          upr=round(R_e_q0975, 2)) %>%
  select(Data, fit, lwr, upr)

```




```{r}
## Número reprodutivo diário $R_{t}$ ARS Alentejo

covid_r_alentejo<-covid_pt_r  %>%
#  filter(
#    Data>as.Date("2020-03-13")
#  ) %>%
  dplyr::mutate(t_start = dplyr::row_number())

Rt_nonparam_si <- 
    estimate_R(
        covid_r$confirmados_var_alentejo, 
        method = "uncertain_si",
        config = sens_configs
        )
### inspect R_e estimate
#plot(Re_nonparam_si, legend = FALSE)
## Posterio sample R_e estimate
## Posterio sample R_e estimate
sample_windows <- seq(length(Rt_nonparam_si$R$t_start))

posterior_R_t <- 
    map(
        .x = sample_windows,
        .f = function(x) {
            
            posterior_sample_obj <- 
                sample_posterior_R(
                    R = Rt_nonparam_si,
                    n = 1000, 
                    window = x
                )
            
            posterior_sample_estim <- 
                data.frame(
                    window_index = x,
                    window_t_start = Rt_nonparam_si$R$t_start[x],
                    window_t_end = Rt_nonparam_si$R$t_end[x],
                    date_point = covid_r[covid_r$t_start == Rt_nonparam_si$R$t_end[x], "Data"],
                    R_e_median = median(posterior_sample_obj),
                    R_e_q0025 = quantile(posterior_sample_obj, probs = 0.025),
                    R_e_q0975 = quantile(posterior_sample_obj, probs = 0.975)
                )
            
            return(posterior_sample_estim)
            
        }
    ) %>% 
    reduce(bind_rows)

R_t_alentejo <- posterior_R_t %>%
  mutate(fit = round(R_e_median, 2),
         lwr=round(R_e_q0025, 2),
          upr=round(R_e_q0975, 2)) %>%
  select(Data, fit, lwr, upr)

```



```{r}
## Número reprodutivo diário $R_{t}$ ARS Algarve

Rt_nonparam_si <- 
    estimate_R(
        covid_r$confirmados_var_algarve, 
        method = "uncertain_si",
        config = sens_configs
        )
### inspect R_e estimate
#plot(Re_nonparam_si, legend = FALSE)
## Posterio sample R_e estimate
## Posterio sample R_e estimate
sample_windows <- seq(length(Rt_nonparam_si$R$t_start))

posterior_R_t <- 
    map(
        .x = sample_windows,
        .f = function(x) {
            
            posterior_sample_obj <- 
                sample_posterior_R(
                    R = Rt_nonparam_si,
                    n = 1000, 
                    window = x
                )
            
            posterior_sample_estim <- 
                data.frame(
                    window_index = x,
                    window_t_start = Rt_nonparam_si$R$t_start[x],
                    window_t_end = Rt_nonparam_si$R$t_end[x],
                    date_point = covid_r[covid_r$t_start == Rt_nonparam_si$R$t_end[x], "Data"],
                    R_e_median = median(posterior_sample_obj),
                    R_e_q0025 = quantile(posterior_sample_obj, probs = 0.025),
                    R_e_q0975 = quantile(posterior_sample_obj, probs = 0.975)
                )
            
            return(posterior_sample_estim)
            
        }
    ) %>% 
    reduce(bind_rows)

R_t_algarve <- posterior_R_t %>%
  mutate(fit = round(R_e_median, 2),
         lwr=round(R_e_q0025, 2),
          upr=round(R_e_q0975, 2)) %>%
  select(Data, fit, lwr, upr)

```



```{r}
## Número reprodutivo diário $R_{t}$ Açores

covid_r_azores<-covid_pt_r  %>%
  filter(
    Data>as.Date("2020-03-15")
  ) %>%
  dplyr::mutate(t_start = dplyr::row_number())

Rt_nonparam_si <- 
    estimate_R(
        covid_r$confirmados_var_acores, 
        method = "uncertain_si",
        config = sens_configs
        )
### inspect R_e estimate
#plot(Re_nonparam_si, legend = FALSE)
## Posterio sample R_e estimate
## Posterio sample R_e estimate
sample_windows <- seq(length(Rt_nonparam_si$R$t_start))

posterior_R_t <- 
    map(
        .x = sample_windows,
        .f = function(x) {
            
            posterior_sample_obj <- 
                sample_posterior_R(
                    R = Rt_nonparam_si,
                    n = 1000, 
                    window = x
                )
            
            posterior_sample_estim <- 
                data.frame(
                    window_index = x,
                    window_t_start = Rt_nonparam_si$R$t_start[x],
                    window_t_end = Rt_nonparam_si$R$t_end[x],
                    date_point = covid_r[covid_r$t_start == Rt_nonparam_si$R$t_end[x], "Data"],
                    R_e_median = median(posterior_sample_obj),
                    R_e_q0025 = quantile(posterior_sample_obj, probs = 0.025),
                    R_e_q0975 = quantile(posterior_sample_obj, probs = 0.975)
                )
            
            return(posterior_sample_estim)
            
        }
    ) %>% 
    reduce(bind_rows)

R_t_azores <- posterior_R_t %>%
  mutate(fit = round(R_e_median, 2),
         lwr=round(R_e_q0025, 2),
          upr=round(R_e_q0975, 2)) %>%
  select(Data, fit, lwr, upr)

```



```{r}
## Número reprodutivo diário $R_{t}$ Mardeira

covid_r_madeira<-covid_pt_r  %>%
  filter(
    Data>as.Date("2020-03-15")
  ) %>%
  dplyr::mutate(t_start = dplyr::row_number())

Rt_nonparam_si <- 
    estimate_R(
        covid_r$confirmados_var_madeira, 
        method = "uncertain_si",
        config = sens_configs
        )
### inspect R_e estimate
#plot(Re_nonparam_si, legend = FALSE)
## Posterio sample R_e estimate
## Posterio sample R_e estimate
sample_windows <- seq(length(Rt_nonparam_si$R$t_start))

posterior_R_t <- 
    map(
        .x = sample_windows,
        .f = function(x) {
            
            posterior_sample_obj <- 
                sample_posterior_R(
                    R = Rt_nonparam_si,
                    n = 1000, 
                    window = x
                )
            
            posterior_sample_estim <- 
                data.frame(
                    window_index = x,
                    window_t_start = Rt_nonparam_si$R$t_start[x],
                    window_t_end = Rt_nonparam_si$R$t_end[x],
                    date_point = covid_r[covid_r$t_start == Rt_nonparam_si$R$t_end[x], "Data"],
                    R_e_median = median(posterior_sample_obj),
                    R_e_q0025 = quantile(posterior_sample_obj, probs = 0.025),
                    R_e_q0975 = quantile(posterior_sample_obj, probs = 0.975)
                )
            
            return(posterior_sample_estim)
            
        }
    ) %>% 
    reduce(bind_rows)

R_t_madeira <- posterior_R_t %>%
  mutate(fit = round(R_e_median, 2),
         lwr=round(R_e_q0025, 2),
          upr=round(R_e_q0975, 2)) %>%
  select(Data, fit, lwr, upr)

```


# Número reprodutivo diário $R_{t}$

## Número reprodutivo diário $R_{t}$ Portugal

+ O Rt é um indicador muito útil para aferir a velocidade de expansão ou contração da pandemia

+ De forma simples mede o número de pessoas a que cada caso com COVID-19 transmite a doença, se transmitir a mais de uma pessoa a epidemia está em expansão (número de novos casos vai aumentar), se transmitir em média a menos de uma pessoa a epidemia está em contração (número de novos casos a diminuir).

+ Quanto maior for a capacidade intrínseca do vírus se transmitir pessoa-a-pessoa, quanto mais tempo os infetados estiverem na comunidade e quanto maior for o número de contactos do infetado maior será a probabilidade de transmitir a doença, e maior será o Rt. 

+ Medidas que rapidamente identifiquem e isolem os casos positivos, que diminuam a exposição de terceiros a casos infetados que ainda não sabem que o são, e diminuição do número de contactos sociais diminuem o Rt, nesta fase da pandemia.

+ Tivemos no decurso da pandemia em Portugal 3 grandes fases até agora:

+ Uma primeira fase até à implementação de medidas de distanciamento social, com um Rt que é o R natural do vírus, uma vez que a população é toda suscetível
+ Uma segunda fase depois da implementação de medidas de decréscimo do Rt mas ainda acima de 1
+ Uma terceira fase de estabilização do Rt que vai oscilando entre valores de um pouco acima de 1 e um pouco abaixo de 1

+ Nas últimas semanas temos verificado uma diminuição sustentada do número de pessoas internadas em hospital e em cuidados intensivos. É um sinal positivo e dá alguma segurança que existe capacidade de resposta 


```{r}

rt_portugal <- highchart() %>%
  hc_add_theme(hc_theme_smpl()) %>% 
  hc_title(text = "Número Reprodutivo Rt - Portugal") %>% 
  hc_subtitle(text = "Fonte: Dados da Direção Geral da Saúde | Modelo autores (janela temporal de 7 dias)") %>% 
  hc_xAxis(categories = format(R_t_pt$Data, "%b %d"),
           tickmarkPlacement = "on",
           title = list(enabled = FALSE),
                      plotLines = list(
             list(label = list(text = "Ecerramento Escolas"),
                  color = "#bdbdbd",
                  width = 2,
                  value = 9,
                  dashStyle = 'Dot'),
             list(label = list(text = "Estado de Emergencia"),
                  color = "#bdbdbd",
                  width = 2,
                  value = 15,
                  dashStyle = 'Dot'))) %>% 
  hc_yAxis(title = list(text = "Rt"),min = 0, 
           plotLines = list(
             list(label = list(text = "Rt = 1"),
                  color = "#525252",
                  width = 2,
                  value = 1,
                  dashStyle = "shortdash"))) %>% 

    hc_add_series(R_t_pt, 
                hcaes( low = lwr, high = upr),     
#                id = "ForecastRange-FL", 
                type = "arearange", 
                name = "Incerteza", 
                color = "#d9d9d9") %>% 
      hc_add_series(data = R_t_pt$fit,
                name = "Rt", 
                color = "#e6550d")

rt_portugal


````


## Número reprodutivo diário $R_{t}$ ARS Norte

+ Desde o dia 17 de abril um Rt abaixo de 1, apesar de estar sempre muito próximo da unidade. Muito paulatinamente o número de novos casos vai diminuindo.

```{r}

rt_norte <- highchart() %>%
  hc_add_theme(hc_theme_smpl()) %>% 
  hc_title(text = "Número Reprodutivo Rt - ARS Norte") %>% 
  hc_subtitle(text = "Fonte: Dados da Direção Geral da Saúde | Modelo autores (janela temporal de 7 dias)") %>% 
  hc_xAxis(categories = format(R_t_norte$Data, "%b %d"),
           tickmarkPlacement = "on",
           title = list(enabled = FALSE),
                      plotLines = list(
             list(label = list(text = "Ecerramento Escolas"),
                  color = "#bdbdbd",
                  width = 2,
                  value = 9,
                  dashStyle = 'Dot'),
             list(label = list(text = "Estado de Emergencia"),
                  color = "#bdbdbd",
                  width = 2,
                  value = 15,
                  dashStyle = 'Dot'))) %>% 
  hc_yAxis(title = list(text = "Rt"),min = 0, 
           plotLines = list(
             list(label = list(text = "Rt = 1"),
                  color = "#525252",
                  width = 2,
                  value = 1,
                  dashStyle = "shortdash"))) %>% 

    hc_add_series(R_t_norte, 
                hcaes( low = lwr, high = upr),     
#                id = "ForecastRange-FL", 
                type = "arearange", 
                name = "Incerteza", 
                color = "#d9d9d9") %>% 
      hc_add_series(data = R_t_norte$fit,
                name = "Rt", 
                color = "#e6550d")

rt_norte


````

## Número reprodutivo diário $R_{t}$ ARS Centro

+ Desde o dia 17 de abril um Rt abaixo de 1, esta neste momento por volta dos 0.8

```{r}

rt_centro <- highchart() %>%
  hc_add_theme(hc_theme_smpl()) %>% 
  hc_title(text = "Número Reprodutivo Rt - ARS Centro") %>% 
  hc_subtitle(text = "Fonte: Dados da Direção Geral da Saúde | Modelo autores (janela temporal de 7 dias)") %>% 
  hc_xAxis(categories = format(R_t_centro$Data, "%b %d"),
           tickmarkPlacement = "on",
           title = list(enabled = FALSE),
                      plotLines = list(
             list(label = list(text = "Ecerramento Escolas"),
                  color = "#bdbdbd",
                  width = 2,
                  value = 9,
                  dashStyle = 'Dot'),
             list(label = list(text = "Estado de Emergencia"),
                  color = "#bdbdbd",
                  width = 2,
                  value = 15,
                  dashStyle = 'Dot'))) %>% 
  hc_yAxis(title = list(text = "Rt"),min = 0, 
           plotLines = list(
             list(label = list(text = "Rt = 1"),
                  color = "#525252",
                  width = 2,
                  value = 1,
                  dashStyle = "shortdash"))) %>% 

    hc_add_series(R_t_centro, 
                hcaes( low = lwr, high = upr),     
#                id = "ForecastRange-FL", 
                type = "arearange", 
                name = "Incerteza", 
                color = "#d9d9d9") %>% 
      hc_add_series(data = R_t_centro$fit,
                name = "Rt", 
                color = "#e6550d")

rt_centro


````


## Número reprodutivo diário $R_{t}$ ARS Lisboa e Vale do Tejo

+ Teve um aumento do Rt na última semana de Abril acima de 1, relacionado com um número elevado de casos confirmados num hostel, 138 casos segundo o expresso.

```{r}

rt_lvt <- highchart() %>%
  hc_add_theme(hc_theme_smpl()) %>% 
  hc_title(text = "Número Reprodutivo Rt - ARS Lisboa e Vale do Tejo") %>% 
  hc_subtitle(text = "Fonte: Dados da Direção Geral da Saúde | Modelo autores (janela temporal de 7 dias)") %>% 
  hc_xAxis(categories = format(R_t_lvt$Data, "%b %d"),
           tickmarkPlacement = "on",
           title = list(enabled = FALSE),
                      plotLines = list(
             list(label = list(text = "Ecerramento Escolas"),
                  color = "#bdbdbd",
                  width = 2,
                  value = 9,
                  dashStyle = 'Dot'),
             list(label = list(text = "Estado de Emergencia"),
                  color = "#bdbdbd",
                  width = 2,
                  value = 15,
                  dashStyle = 'Dot'))) %>% 
  hc_yAxis(title = list(text = "Rt"),min = 0, 
           plotLines = list(
             list(label = list(text = "Rt = 1"),
                  color = "#525252",
                  width = 2,
                  value = 1,
                  dashStyle = "shortdash"))) %>% 

    hc_add_series(R_t_lvt, 
                hcaes( low = lwr, high = upr),     
#                id = "ForecastRange-FL", 
                type = "arearange", 
                name = "Incerteza", 
                color = "#d9d9d9") %>% 
      hc_add_series(data = R_t_lvt$fit,
                name = "Rt", 
                color = "#e6550d")

rt_lvt


````

## Número reprodutivo diário $R_{t}$ ARS Alentejo

+ Apesar de ter um número de novos casos pequeno, o Rt esta ligeiramente acima de 1

```{r}

rt_alentejo <- highchart() %>%
  hc_add_theme(hc_theme_smpl()) %>% 
  hc_title(text = "Número Reprodutivo Rt - ARS Alentejo") %>% 
  hc_subtitle(text = "Fonte: Dados da Direção Geral da Saúde | Modelo autores (janela temporal de 7 dias)") %>% 
  hc_xAxis(categories = format(R_t_alentejo$Data, "%b %d"),
           tickmarkPlacement = "on",
           title = list(enabled = FALSE),
                      plotLines = list(
             list(label = list(text = "Ecerramento Escolas"),
                  color = "#bdbdbd",
                  width = 2,
                  value = 9,
                  dashStyle = 'Dot'),
             list(label = list(text = "Estado de Emergencia"),
                  color = "#bdbdbd",
                  width = 2,
                  value = 15,
                  dashStyle = 'Dot'))) %>% 
  hc_yAxis(title = list(text = "Rt"),min = 0, 
           plotLines = list(
             list(label = list(text = "Rt = 1"),
                  color = "#525252",
                  width = 2,
                  value = 1,
                  dashStyle = "shortdash"))) %>% 

    hc_add_series(R_t_alentejo, 
                hcaes( low = lwr, high = upr),     
#                id = "ForecastRange-FL", 
                type = "arearange", 
                name = "Incerteza", 
                color = "#d9d9d9") %>% 
      hc_add_series(data = R_t_alentejo$fit,
                name = "Rt", 
                color = "#e6550d")

rt_alentejo


````


## Número reprodutivo diário $R_{t}$ ARS Algarve

+ Tem estado estável com um Rt abaixo de 1 desde o dia 11 de abril de 20

```{r}

rt_algarve <- highchart() %>%
  hc_add_theme(hc_theme_smpl()) %>% 
  hc_title(text = "Número Reprodutivo Rt - ARS Algarve") %>% 
  hc_subtitle(text = "Fonte: Dados da Direção Geral da Saúde | Modelo autores (janela temporal de 7 dias)") %>% 
  hc_xAxis(categories = format(R_t_algarve$Data, "%b %d"),
           tickmarkPlacement = "on",
           title = list(enabled = FALSE),
                      plotLines = list(
             list(label = list(text = "Ecerramento Escolas"),
                  color = "#bdbdbd",
                  width = 2,
                  value = 9,
                  dashStyle = 'Dot'),
             list(label = list(text = "Estado de Emergencia"),
                  color = "#bdbdbd",
                  width = 2,
                  value = 15,
                  dashStyle = 'Dot'))) %>% 
  hc_yAxis(title = list(text = "Rt"),min = 0, 
           plotLines = list(
             list(label = list(text = "Rt = 1"),
                  color = "#525252",
                  width = 2,
                  value = 1,
                  dashStyle = "shortdash"))) %>% 

    hc_add_series(R_t_algarve, 
                hcaes( low = lwr, high = upr),     
#                id = "ForecastRange-FL", 
                type = "arearange", 
                name = "Incerteza", 
                color = "#d9d9d9") %>% 
      hc_add_series(data = R_t_algarve$fit,
                name = "Rt", 
                color = "#e6550d")

rt_algarve


````

## Número reprodutivo diário $R_{t}$ Açores

+ Rt abaixo desde dia  16 de Abril mas recentemente subiu acima de 1, atualmente esta a 1.4 

```{r}

rt_azores <- highchart() %>%
  hc_add_theme(hc_theme_smpl()) %>% 
  hc_title(text = "Número Reprodutivo Rt - Açores") %>% 
  hc_subtitle(text = "Fonte: Dados da Direção Geral da Saúde | Modelo autores (janela temporal de 7 dias)") %>% 
  hc_xAxis(categories = format(R_t_azores$Data, "%b %d"),
           tickmarkPlacement = "on",
           title = list(enabled = FALSE),
                      plotLines = list(
             list(label = list(text = "Ecerramento Escolas"),
                  color = "#bdbdbd",
                  width = 2,
                  value = 9,
                  dashStyle = 'Dot'),
             list(label = list(text = "Estado de Emergencia"),
                  color = "#bdbdbd",
                  width = 2,
                  value = 15,
                  dashStyle = 'Dot'))) %>% 
  hc_yAxis(title = list(text = "Rt"),min = 0, 
           plotLines = list(
             list(label = list(text = "Rt = 1"),
                  color = "#525252",
                  width = 2,
                  value = 1,
                  dashStyle = "shortdash"))) %>% 

    hc_add_series(R_t_azores, 
                hcaes( low = lwr, high = upr),     
#                id = "ForecastRange-FL", 
                type = "arearange", 
                name = "Incerteza", 
                color = "#d9d9d9") %>% 
      hc_add_series(data = R_t_azores$fit,
                name = "Rt", 
                color = "#e6550d")

rt_azores


````

## Número reprodutivo diário $R_{t}$ Madeira

+ Teve um aumento pronunciado do Rt no período de 19 a 26 de Abril, relacionado com um surto (confirmar esta info)

```{r}

rt_madeira <- highchart() %>%
  hc_add_theme(hc_theme_smpl()) %>% 
  hc_title(text = "Número Reprodutivo Rt - Madeira") %>% 
  hc_subtitle(text = "Fonte: Dados da Direção Geral da Saúde | Modelo autores (janela temporal de 7 dias)") %>% 
  hc_xAxis(categories = format(R_t_madeira$Data, "%b %d"),
           tickmarkPlacement = "on",
           title = list(enabled = FALSE),
                      plotLines = list(
             list(label = list(text = "Ecerramento Escolas"),
                  color = "#bdbdbd",
                  width = 2,
                  value = 9,
                  dashStyle = 'Dot'),
             list(label = list(text = "Estado de Emergencia"),
                  color = "#bdbdbd",
                  width = 2,
                  value = 15,
                  dashStyle = 'Dot'))) %>% 
  hc_yAxis(title = list(text = "Rt"),min = 0, 
           plotLines = list(
             list(label = list(text = "Rt = 1"),
                  color = "#525252",
                  width = 2,
                  value = 1,
                  dashStyle = "shortdash"))) %>% 

    hc_add_series(R_t_madeira, 
                hcaes( low = lwr, high = upr),     
#                id = "ForecastRange-FL", 
                type = "arearange", 
                name = "Incerteza", 
                color = "#d9d9d9") %>% 
      hc_add_series(data = R_t_madeira$fit,
                name = "Rt", 
                color = "#e6550d")

rt_madeira


````

# Mensagens

+ O Rt é um indicador importante, mas faz parte de um painel de indicadores que devemos monitorizar para avaliar o impacto da pandemia, é uma peça do puzzle. 
+ Seria benéfico que fossem públicos os valores diários ou semanais calculados pela equipa que presta assessoria científica ao Governo. Assim como a metodologia adotada. 
+ É fundamental começar a avaliar a capacidade que o pais tem de fazer devidamente o contact tracing dos casos positivos. Isso implica discutir qual o estado atual, se os recursos alocados são suficientes e se as soluções tecnológicas utilizadas atualmente são suficientes ou se devemos planear uma solução de apoio ao contact tracing digitial. Não discutir o problema não nos ajuda a resolve-lo. 

# Limitações 

+ O nosso método utiliza a data de notificação por dia para calculo dos novos casos
+ Não foi feito nenhum ajustamento para o atraso da notificação nem para a possibilidade de sub diagnostico 
+ Os números em regiões com poucos casos devem ser interpretados com especial precaução, pois aumentos relacionados com uma cadeia de transmissão podem alterar muito o Rt
+ O nosso método de calculo é usados por outros grupos de investigação, mas existem outros métodos que podem obter resultados ligeiramente diferentes resultados de diferentes opções metodológicas 

__$R_{t}$__ 

O número reprodutivo no período temporal _t_ ('$R_{t}$') estima o número médio de casos secundários infectados por um caso durante o seu período infeccioso, para o  período de tempo _t_. Sendo assim, este número mede a dinâmica de transmissão de uma infecção num período temporal específico, podendo ser usado como um indicador "instantâneo" da transmissão (velocímetro).

Tal como um velocímetro, $R_{t}$ permite indicar quão rápido decorre a transmissão (se $R_{t}$ estiver acima de 1, a transmissão está a decorrer a um ritmo elevado e a epidemia está a alargar-se), bem como se esta se encontra em aceleração ou desaceleração, ao longo de um determinado período de tempo (ou seja, se $R_{t}$ se está a afastar ou aproximar de 1, respectivamente).

O período temporal de cálculo utilizado abrange uma janela temporal de 7 dias. Exemplificando, o valor de $R_{t}$ reportado em 17-03-2020 diz respeito ao período temporal de 7 dias que termina nesse dia (11 a 17 de Março). Este elemento deve ser acautelado na interpretação do valor de $R_{t}$ como sendo reflexo de uma janela de transmissão que decorreu, para este cálculo concreto, nos últimos 7 dias.

Foi utilizado o método de cálculo de $R_{t}$ de [Cori A., _et. al._](https://www.ncbi.nlm.nih.gov/pmc/articles/PMC3816335/). O cálculo deste número requer a definição de uma estimativa do intervalo de série (_serial interval_) - número de dias entre o início de sintomas de um caso e o início de sintomas de um caso secundário do primeiro - para a infecção em estudo. Para o efeito, foram utilizados os valores reportados por [Abbott S., _et. al._](https://cmmid.github.io/topics/covid19/current-patterns-transmission/global-time-varying-transmission.html) - média de 4,7 dias (Intervalo de Credibilidade 95% [CrI 95% CrI]: 3,7 - 6,0) e desvio padrão de 2,9 dias (CrI 95% : 1,9 - 4,9)).

Os cálculos foram efectuados com o software _R_, versão 3.6.1, e pacote _EpiEstim_ versão 2.2-1.

Não foi considerado o efeito dos casos importados.

Não foi considerado, nesta fase de análise, o atraso de reporte dos novos casos.

Os dados do novos casos por dia foram calculados com base no boletim diário da Direcção-Geral da Saúde. 


__Autores da análise__ 

André Peralta-Santos e Luís Alves de Sousa 

Autor do comentário aos indicadores André Peralta-Santos
