---
title: "r_covid"
author: "Peralta santos"
date: "3/13/2020"
output: html_document
editor_options: 
  chunk_output_type: console
---


```{r}

library(EpiEstim)
library(tidyverse)

library(highcharter)

library(incidence)

```



```{r}
covid_pt<- read_csv("data.csv")
```


```{r}
covid_pt$Data <- as.Date(covid_pt$data,
                         "%d-%m-%Y"
                         )

covid_pt <- mutate(covid_pt, 
                   confirmados_lag = lag(x = confirmados, 
                                        n = 1, 
                                        order_by = Data),
                   confirmados_var=confirmados-confirmados_lag,
                   
                   confirmados_lag_n = lag(x = confirmados_arsnorte, 
                                        n = 1, 
                                        order_by = Data),
                   confirmados_var_norte=confirmados_arsnorte-confirmados_lag_n,

                   confirmados_lag_centro = lag(x = confirmados_arscentro, 
                                        n = 1, 
                                        order_by = Data),
                   confirmados_var_centro=confirmados_arscentro-confirmados_lag_centro,                   

                   confirmados_lag_lvt = lag(x = confirmados_arslvt, 
                                        n = 1, 
                                        order_by = Data),
                   confirmados_var_lvt=confirmados_arslvt-confirmados_lag_lvt, 
                   
                   confirmados_lag_alentejo = lag(x = confirmados_arsalentejo, 
                                        n = 1, 
                                        order_by = Data),
                   confirmados_var_alentejo=confirmados_arsalentejo-confirmados_lag_alentejo, 
                   
                   confirmados_lag_algarve = lag(x = confirmados_arsalgarve, 
                                        n = 1, 
                                        order_by = Data),
                   confirmados_var_algarve=confirmados_arsalgarve-confirmados_lag_algarve, 
                   
                   confirmados_lag_acores = lag(x = confirmados_acores, 
                                        n = 1, 
                                        order_by = Data),
                   confirmados_var_acores=confirmados_acores-confirmados_lag_acores, 

                   confirmados_lag_madeira = lag(x = confirmados_madeira, 
                                        n = 1, 
                                        order_by = Data),
                   confirmados_var_madeira=confirmados_madeira-confirmados_lag_madeira,
                   )


# Madeira has 2 values of negative incidence, we should change it to zero

covid_pt$confirmados_var_madeira <- if_else(covid_pt$confirmados_var_madeira<0, 0, covid_pt$confirmados_var_madeira)
                   
covid_pt_r <- covid_pt %>%
  select(
    Data, confirmados_var, confirmados_var_norte, confirmados_var_centro, confirmados_var_lvt, confirmados_var_alentejo, confirmados_var_algarve, confirmados_var_acores, confirmados_var_madeira
    )



```



```{r estim-Re-uncertain-si}
library(purrr)
library(incidence)
covid_r<-covid_pt_r  %>%
  filter(
    Data>as.Date("2020-02-28")
  ) %>%
  dplyr::mutate(t_start = dplyr::row_number())
### R_e calculation - Uncertainty method
### Serial Interval
### -- mean 4.7 (95% CrI: 3.7, 6.0)
### -- sd 2.9 (95% CrI: 1.9, 4.9)
sens_configs <- 
    make_config(
        list(
            mean_si = 4.7, std_mean_si = 0.7,
            min_mean_si = 3.7, max_mean_si = 6.0,
            std_si = 2.9, std_std_si = 0.5,
            min_std_si = 1.9, max_std_si = 4.9,
            n1 = 1000,
            n2 = 100,
            seed = 123456789
        )
    )

Rt_nonparam_si <- 
    estimate_R(
        covid_r$confirmados_var, 
        method = "uncertain_si",
        config = sens_configs
        )
### inspect R_e estimate
#plot(Re_nonparam_si, legend = FALSE)
## Posterio sample R_e estimate
## Posterio sample R_e estimate
sample_windows <- seq(length(Rt_nonparam_si$R$t_start))

posterior_R_t <- 
    map(
        .x = sample_windows,
        .f = function(x) {
            
            posterior_sample_obj <- 
                sample_posterior_R(
                    R = Rt_nonparam_si,
                    n = 1000, 
                    window = x
                )
            
            posterior_sample_estim <- 
                data.frame(
                    window_index = x,
                    window_t_start = Rt_nonparam_si$R$t_start[x],
                    window_t_end = Rt_nonparam_si$R$t_end[x],
                    date_point = covid_r[covid_r$t_start == Rt_nonparam_si$R$t_end[x], "Data"],
                    R_e_median = median(posterior_sample_obj),
                    R_e_q0025 = quantile(posterior_sample_obj, probs = 0.025),
                    R_e_q0975 = quantile(posterior_sample_obj, probs = 0.975)
                )
            
            return(posterior_sample_estim)
            
        }
    ) %>% 
    reduce(bind_rows)

```

# Número reprodutivo diário $R_{t}$

## Número reprodutivo diário $R_{t}$ Portugal

```{r}

posterior_R_e <- posterior_R_t %>%
  mutate(fit = round(R_e_median, 2),
         lwr=round(R_e_q0025, 2),
          upr=round(R_e_q0975, 2))
rt_portugal <- highchart() %>%
  hc_add_theme(hc_theme_smpl()) %>% 
  hc_title(text = "Número Reprodutivo Rt - número médio de casos secundários por nova infecção (janela temporal de 7 dias)") %>% 
  hc_subtitle(text = "Fonte: Autores baseados nos dados da DGS") %>% 
  hc_xAxis(categories = format(posterior_R_e$Data, "%b %d"),
           tickmarkPlacement = "on",
           title = list(enabled = FALSE)) %>% 
  hc_yAxis(title = list(text = "Rt"),min = 0, 
           plotLines = list(
             list(label = list(text = "Rt = 1"),
                  color = "#525252",
                  width = 2,
                  value = 1,
                  dashStyle = "shortdash"))) %>% 

    hc_add_series(posterior_R_e, 
                hcaes( low = lwr, high = upr),     
#                id = "ForecastRange-FL", 
                type = "arearange", 
                name = "Incerteza", 
                color = "#d9d9d9") %>% 
      hc_add_series(data = posterior_R_e$fit,
                name = "Rt", 
                color = "#e6550d")

rt_portugal
````

## Número reprodutivo diário $R_{t}$ ARS Norte

```{r}
Rt_nonparam_si <- 
    estimate_R(
        covid_r$confirmados_var_norte, 
        method = "uncertain_si",
        config = sens_configs
        )
### inspect R_e estimate
#plot(Re_nonparam_si, legend = FALSE)
## Posterio sample R_e estimate
## Posterio sample R_e estimate
sample_windows <- seq(length(Rt_nonparam_si$R$t_start))

posterior_R_t <- 
    map(
        .x = sample_windows,
        .f = function(x) {
            
            posterior_sample_obj <- 
                sample_posterior_R(
                    R = Rt_nonparam_si,
                    n = 1000, 
                    window = x
                )
            
            posterior_sample_estim <- 
                data.frame(
                    window_index = x,
                    window_t_start = Rt_nonparam_si$R$t_start[x],
                    window_t_end = Rt_nonparam_si$R$t_end[x],
                    date_point = covid_r[covid_r$t_start == Rt_nonparam_si$R$t_end[x], "Data"],
                    R_e_median = median(posterior_sample_obj),
                    R_e_q0025 = quantile(posterior_sample_obj, probs = 0.025),
                    R_e_q0975 = quantile(posterior_sample_obj, probs = 0.975)
                )
            
            return(posterior_sample_estim)
            
        }
    ) %>% 
    reduce(bind_rows)

```

```{r}

posterior_R_e <- posterior_R_t %>%
  mutate(fit = round(R_e_median, 2),
         lwr=round(R_e_q0025, 2),
          upr=round(R_e_q0975, 2))

rt_ars_norte<- highchart() %>%
  hc_add_theme(hc_theme_smpl()) %>% 
  hc_title(text = "Número Reprodutivo Rt ARS Norte - número médio de casos secundários por nova infecção (janela temporal de 7 dias)") %>% 
  hc_subtitle(text = "Fonte: Autores baseados nos dados da DGS") %>% 
  hc_xAxis(categories = format(posterior_R_e$Data, "%b %d"),
           tickmarkPlacement = "on",
           title = list(enabled = FALSE)) %>% 
  hc_yAxis(title = list(text = "Rt"),min = 0, 
           plotLines = list(
             list(label = list(text = "Rt = 1"),
                  color = "#525252",
                  width = 2,
                  value = 1,
                  dashStyle = "shortdash"))) %>% 

    hc_add_series(posterior_R_e, 
                hcaes( low = lwr, high = upr),     
#                id = "ForecastRange-FL", 
                type = "arearange", 
                name = "Incerteza", 
                color = "#d9d9d9") %>% 
      hc_add_series(data = posterior_R_e$fit,
                name = "Rt", 
                color = "#e6550d")

rt_ars_norte
````

## Número reprodutivo diário $R_{t}$ ARS Centro

```{r}
Rt_nonparam_si <- 
    estimate_R(
        covid_r$confirmados_var_centro, 
        method = "uncertain_si",
        config = sens_configs
        )
### inspect R_e estimate
#plot(Re_nonparam_si, legend = FALSE)
## Posterio sample R_e estimate
## Posterio sample R_e estimate
sample_windows <- seq(length(Rt_nonparam_si$R$t_start))

posterior_R_t <- 
    map(
        .x = sample_windows,
        .f = function(x) {
            
            posterior_sample_obj <- 
                sample_posterior_R(
                    R = Rt_nonparam_si,
                    n = 1000, 
                    window = x
                )
            
            posterior_sample_estim <- 
                data.frame(
                    window_index = x,
                    window_t_start = Rt_nonparam_si$R$t_start[x],
                    window_t_end = Rt_nonparam_si$R$t_end[x],
                    date_point = covid_r[covid_r$t_start == Rt_nonparam_si$R$t_end[x], "Data"],
                    R_e_median = median(posterior_sample_obj),
                    R_e_q0025 = quantile(posterior_sample_obj, probs = 0.025),
                    R_e_q0975 = quantile(posterior_sample_obj, probs = 0.975)
                )
            
            return(posterior_sample_estim)
            
        }
    ) %>% 
    reduce(bind_rows)

```

```{r}

posterior_R_e <- posterior_R_t %>%
  mutate(fit = round(R_e_median, 2),
         lwr=round(R_e_q0025, 2),
          upr=round(R_e_q0975, 2))

rt_ars_centro<- highchart() %>%
  hc_add_theme(hc_theme_smpl()) %>% 
  hc_title(text = "Número Reprodutivo Rt ARS Centro - número médio de casos secundários por nova infecção (janela temporal de 7 dias)") %>% 
  hc_subtitle(text = "Fonte: Autores baseados nos dados da DGS") %>% 
  hc_xAxis(categories = format(posterior_R_e$Data, "%b %d"),
           tickmarkPlacement = "on",
           title = list(enabled = FALSE)) %>% 
  hc_yAxis(title = list(text = "Rt"),min = 0, 
           plotLines = list(
             list(label = list(text = "Rt = 1"),
                  color = "#525252",
                  width = 2,
                  value = 1,
                  dashStyle = "shortdash"))) %>% 

    hc_add_series(posterior_R_e, 
                hcaes( low = lwr, high = upr),     
#                id = "ForecastRange-FL", 
                type = "arearange", 
                name = "Incerteza", 
                color = "#d9d9d9") %>% 
      hc_add_series(data = posterior_R_e$fit,
                name = "Rt", 
                color = "#e6550d")

rt_ars_centro
````

## Número reprodutivo diário $R_{t}$ ARS Lisboa e Vale do Tejo


```{r}
Rt_nonparam_si <- 
    estimate_R(
        covid_r$confirmados_var_lvt, 
        method = "uncertain_si",
        config = sens_configs
        )
### inspect R_e estimate
#plot(Re_nonparam_si, legend = FALSE)
## Posterio sample R_e estimate
## Posterio sample R_e estimate
sample_windows <- seq(length(Rt_nonparam_si$R$t_start))

posterior_R_t <- 
    map(
        .x = sample_windows,
        .f = function(x) {
            
            posterior_sample_obj <- 
                sample_posterior_R(
                    R = Rt_nonparam_si,
                    n = 1000, 
                    window = x
                )
            
            posterior_sample_estim <- 
                data.frame(
                    window_index = x,
                    window_t_start = Rt_nonparam_si$R$t_start[x],
                    window_t_end = Rt_nonparam_si$R$t_end[x],
                    date_point = covid_r[covid_r$t_start == Rt_nonparam_si$R$t_end[x], "Data"],
                    R_e_median = median(posterior_sample_obj),
                    R_e_q0025 = quantile(posterior_sample_obj, probs = 0.025),
                    R_e_q0975 = quantile(posterior_sample_obj, probs = 0.975)
                )
            
            return(posterior_sample_estim)
            
        }
    ) %>% 
    reduce(bind_rows)

```

```{r}

posterior_R_e <- posterior_R_t %>%
  mutate(fit = round(R_e_median, 2),
         lwr=round(R_e_q0025, 2),
          upr=round(R_e_q0975, 2))

rt_ars_lvt<- highchart() %>%
  hc_add_theme(hc_theme_smpl()) %>% 
  hc_title(text = "Número Reprodutivo Rt ARS LVT - número médio de casos secundários por nova infecção (janela temporal de 7 dias)") %>% 
  hc_subtitle(text = "Fonte: Autores baseados nos dados da DGS") %>% 
  hc_xAxis(categories = format(posterior_R_e$Data, "%b %d"),
           tickmarkPlacement = "on",
           title = list(enabled = FALSE)) %>% 
  hc_yAxis(title = list(text = "Rt"),min = 0, 
           plotLines = list(
             list(label = list(text = "Rt = 1"),
                  color = "#525252",
                  width = 2,
                  value = 1,
                  dashStyle = "shortdash"))) %>% 

    hc_add_series(posterior_R_e, 
                hcaes( low = lwr, high = upr),     
#                id = "ForecastRange-FL", 
                type = "arearange", 
                name = "Incerteza", 
                color = "#d9d9d9") %>% 
      hc_add_series(data = posterior_R_e$fit,
                name = "Rt", 
                color = "#e6550d")

rt_ars_lvt
````

## Número reprodutivo diário $R_{t}$ ARS Alentejo

```{r}
Rt_nonparam_si <- 
    estimate_R(
        covid_r$confirmados_var_alentejo, 
        method = "uncertain_si",
        config = sens_configs
        )
### inspect R_e estimate
#plot(Re_nonparam_si, legend = FALSE)
## Posterio sample R_e estimate
## Posterio sample R_e estimate
sample_windows <- seq(length(Rt_nonparam_si$R$t_start))

posterior_R_t <- 
    map(
        .x = sample_windows,
        .f = function(x) {
            
            posterior_sample_obj <- 
                sample_posterior_R(
                    R = Rt_nonparam_si,
                    n = 1000, 
                    window = x
                )
            
            posterior_sample_estim <- 
                data.frame(
                    window_index = x,
                    window_t_start = Rt_nonparam_si$R$t_start[x],
                    window_t_end = Rt_nonparam_si$R$t_end[x],
                    date_point = covid_r[covid_r$t_start == Rt_nonparam_si$R$t_end[x], "Data"],
                    R_e_median = median(posterior_sample_obj),
                    R_e_q0025 = quantile(posterior_sample_obj, probs = 0.025),
                    R_e_q0975 = quantile(posterior_sample_obj, probs = 0.975)
                )
            
            return(posterior_sample_estim)
            
        }
    ) %>% 
    reduce(bind_rows)

```

```{r}

posterior_R_e <- posterior_R_t %>%
  mutate(fit = round(R_e_median, 2),
         lwr=round(R_e_q0025, 2),
          upr=round(R_e_q0975, 2))

rt_ars_alentejo<- highchart() %>%
  hc_add_theme(hc_theme_smpl()) %>% 
  hc_title(text = "Número Reprodutivo Rt ARS Alentejo - número médio de casos secundários por nova infecção (janela temporal de 7 dias)") %>% 
  hc_subtitle(text = "Fonte: Autores baseados nos dados da DGS") %>% 
  hc_xAxis(categories = format(posterior_R_e$Data, "%b %d"),
           tickmarkPlacement = "on",
           title = list(enabled = FALSE)) %>% 
  hc_yAxis(title = list(text = "Rt"),min = 0, 
           plotLines = list(
             list(label = list(text = "Rt = 1"),
                  color = "#525252",
                  width = 2,
                  value = 1,
                  dashStyle = "shortdash"))) %>% 

    hc_add_series(posterior_R_e, 
                hcaes( low = lwr, high = upr),     
#                id = "ForecastRange-FL", 
                type = "arearange", 
                name = "Incerteza", 
                color = "#d9d9d9") %>% 
      hc_add_series(data = posterior_R_e$fit,
                name = "Rt", 
                color = "#e6550d")

rt_ars_alentejo
````

## Número reprodutivo diário $R_{t}$ ARS Algarve

```{r}
Rt_nonparam_si <- 
    estimate_R(
        covid_r$confirmados_var_algarve, 
        method = "uncertain_si",
        config = sens_configs
        )
### inspect R_e estimate
#plot(Re_nonparam_si, legend = FALSE)
## Posterio sample R_e estimate
## Posterio sample R_e estimate
sample_windows <- seq(length(Rt_nonparam_si$R$t_start))

posterior_R_t <- 
    map(
        .x = sample_windows,
        .f = function(x) {
            
            posterior_sample_obj <- 
                sample_posterior_R(
                    R = Rt_nonparam_si,
                    n = 1000, 
                    window = x
                )
            
            posterior_sample_estim <- 
                data.frame(
                    window_index = x,
                    window_t_start = Rt_nonparam_si$R$t_start[x],
                    window_t_end = Rt_nonparam_si$R$t_end[x],
                    date_point = covid_r[covid_r$t_start == Rt_nonparam_si$R$t_end[x], "Data"],
                    R_e_median = median(posterior_sample_obj),
                    R_e_q0025 = quantile(posterior_sample_obj, probs = 0.025),
                    R_e_q0975 = quantile(posterior_sample_obj, probs = 0.975)
                )
            
            return(posterior_sample_estim)
            
        }
    ) %>% 
    reduce(bind_rows)

```

```{r}

posterior_R_e <- posterior_R_t %>%
  mutate(fit = round(R_e_median, 2),
         lwr=round(R_e_q0025, 2),
          upr=round(R_e_q0975, 2))

rt_ars_algarve<- highchart() %>%
  hc_add_theme(hc_theme_smpl()) %>% 
  hc_title(text = "Número Reprodutivo Rt ARS Algarve - número médio de casos secundários por nova infecção (janela temporal de 7 dias)") %>% 
  hc_subtitle(text = "Fonte: Autores baseados nos dados da DGS") %>% 
  hc_xAxis(categories = format(posterior_R_e$Data, "%b %d"),
           tickmarkPlacement = "on",
           title = list(enabled = FALSE)) %>% 
  hc_yAxis(title = list(text = "Rt"),min = 0, 
           plotLines = list(
             list(label = list(text = "Rt = 1"),
                  color = "#525252",
                  width = 2,
                  value = 1,
                  dashStyle = "shortdash"))) %>% 

    hc_add_series(posterior_R_e, 
                hcaes( low = lwr, high = upr),     
#                id = "ForecastRange-FL", 
                type = "arearange", 
                name = "Incerteza", 
                color = "#d9d9d9") %>% 
      hc_add_series(data = posterior_R_e$fit,
                name = "Rt", 
                color = "#e6550d")

rt_ars_algarve
````

## Número reprodutivo diário $R_{t}$ Açores

```{r}
Rt_nonparam_si <- 
    estimate_R(
        covid_r$confirmados_var_acores, 
        method = "uncertain_si",
        config = sens_configs
        )
### inspect R_e estimate
#plot(Re_nonparam_si, legend = FALSE)
## Posterio sample R_e estimate
## Posterio sample R_e estimate
sample_windows <- seq(length(Rt_nonparam_si$R$t_start))

posterior_R_t <- 
    map(
        .x = sample_windows,
        .f = function(x) {
            
            posterior_sample_obj <- 
                sample_posterior_R(
                    R = Rt_nonparam_si,
                    n = 1000, 
                    window = x
                )
            
            posterior_sample_estim <- 
                data.frame(
                    window_index = x,
                    window_t_start = Rt_nonparam_si$R$t_start[x],
                    window_t_end = Rt_nonparam_si$R$t_end[x],
                    date_point = covid_r[covid_r$t_start == Rt_nonparam_si$R$t_end[x], "Data"],
                    R_e_median = median(posterior_sample_obj),
                    R_e_q0025 = quantile(posterior_sample_obj, probs = 0.025),
                    R_e_q0975 = quantile(posterior_sample_obj, probs = 0.975)
                )
            
            return(posterior_sample_estim)
            
        }
    ) %>% 
    reduce(bind_rows)

```

```{r}

posterior_R_e <- posterior_R_t %>%
  mutate(fit = round(R_e_median, 2),
         lwr=round(R_e_q0025, 2),
          upr=round(R_e_q0975, 2))

rt_ars_acores<- highchart() %>%
  hc_add_theme(hc_theme_smpl()) %>% 
  hc_title(text = "Número Reprodutivo Rt  Acores - número médio de casos secundários por nova infecção (janela temporal de 7 dias)") %>% 
  hc_subtitle(text = "Fonte: Autores baseados nos dados da DGS") %>% 
  hc_xAxis(categories = format(posterior_R_e$Data, "%b %d"),
           tickmarkPlacement = "on",
           title = list(enabled = FALSE)) %>% 
  hc_yAxis(title = list(text = "Rt"),min = 0, 
           plotLines = list(
             list(label = list(text = "Rt = 1"),
                  color = "#525252",
                  width = 2,
                  value = 1,
                  dashStyle = "shortdash"))) %>% 

    hc_add_series(posterior_R_e, 
                hcaes( low = lwr, high = upr),     
#                id = "ForecastRange-FL", 
                type = "arearange", 
                name = "Incerteza", 
                color = "#d9d9d9") %>% 
      hc_add_series(data = posterior_R_e$fit,
                name = "Rt", 
                color = "#e6550d")

rt_ars_acores
````

## Número reprodutivo diário $R_{t}$ Mardeira

```{r}

Rt_nonparam_si <- 
    estimate_R(
        covid_r$confirmados_var_madeira, 
        method = "uncertain_si",
        config = sens_configs
        )
### inspect R_e estimate
#plot(Re_nonparam_si, legend = FALSE)
## Posterio sample R_e estimate
## Posterio sample R_e estimate
sample_windows <- seq(length(Rt_nonparam_si$R$t_start))

posterior_R_t <- 
    map(
        .x = sample_windows,
        .f = function(x) {
            
            posterior_sample_obj <- 
                sample_posterior_R(
                    R = Rt_nonparam_si,
                    n = 1000, 
                    window = x
                )
            
            posterior_sample_estim <- 
                data.frame(
                    window_index = x,
                    window_t_start = Rt_nonparam_si$R$t_start[x],
                    window_t_end = Rt_nonparam_si$R$t_end[x],
                    date_point = covid_r[covid_r$t_start == Rt_nonparam_si$R$t_end[x], "Data"],
                    R_e_median = median(posterior_sample_obj),
                    R_e_q0025 = quantile(posterior_sample_obj, probs = 0.025),
                    R_e_q0975 = quantile(posterior_sample_obj, probs = 0.975)
                )
            
            return(posterior_sample_estim)
            
        }
    ) %>% 
    reduce(bind_rows)

```

```{r}

posterior_R_e <- posterior_R_t %>%
  mutate(fit = round(R_e_median, 2),
         lwr=round(R_e_q0025, 2),
          upr=round(R_e_q0975, 2))

rt_ars_madeira<- highchart() %>%
  hc_add_theme(hc_theme_smpl()) %>% 
  hc_title(text = "Número Reprodutivo Rt Madeira - número médio de casos secundários por nova infecção (janela temporal de 7 dias)") %>% 
  hc_subtitle(text = "Fonte: Autores baseados nos dados da DGS") %>% 
  hc_xAxis(categories = format(posterior_R_e$Data, "%b %d"),
           tickmarkPlacement = "on",
           title = list(enabled = FALSE)) %>% 
  hc_yAxis(title = list(text = "Rt"),min = 0, 
           plotLines = list(
             list(label = list(text = "Rt = 1"),
                  color = "#525252",
                  width = 2,
                  value = 1,
                  dashStyle = "shortdash"))) %>% 

    hc_add_series(posterior_R_e, 
                hcaes( low = lwr, high = upr),     
#                id = "ForecastRange-FL", 
                type = "arearange", 
                name = "Incerteza", 
                color = "#d9d9d9") %>% 
      hc_add_series(data = posterior_R_e$fit,
                name = "Rt", 
                color = "#e6550d")

rt_ars_madeira
````

